[
  {
    "word": "食べる",
    "conjugations": {
      "Negative": "食べら, 食べらない",
      "Conjunctive": "食べり, 食べります",
      "Dictionary": "食べる",
      "Conditional": "食べれ, 食べれば",
      "Imperative": "食べれ",
      "Volitional": "食べろ, 食べろう",
      "Te": "食べって",
      "Ta": "食べった",
      "Tara": "食べったら",
      "Tari": "食べったり",
      "Zu": "食べら, 食べらず",
      "Potential (Negative)": "食べれ, 食べれない",
      "Potential (Conjunctive)": "食べれ, 食べれます",
      "Potential (Dictionary)": "食べれる",
      "Potential (Conditional)": "食べれれ, 食べれれば",
      "Potential (Imperative)": "食べれろ, 食べれよ",
      "Potential (Volitional)": "食べれよう, 食べれようう",
      "Potential (Te)": "食べれて",
      "Potential (Ta)": "食べれた",
      "Potential (Tara)": "食べれたら",
      "Potential (Tari)": "食べれたり",
      "Potential (Zu)": "食べれ, 食べれず",
      "Masu (Negative)": "食べりません, 食べりませんでした",
      "Masu (Dictionary)": "食べります",
      "Masu (Conditional)": "食べりますれば",
      "Masu (Imperative)": "食べりませ, 食べりまし",
      "Masu (Volitional)": "食べりましょう",
      "Masu (Te)": "食べりまして",
      "Masu (Ta)": "食べりました",
      "Masu (Tara)": "食べりましたら",
      "Nai (Negative)": "食べらなくはない",
      "Nai (Conjunctive)": "食べらなく",
      "Nai (Dictionary)": "食べらない",
      "Nai (Conditional)": "食べらなければ",
      "Nai (Te)": "食べらなくて, 食べらないで",
      "Nai (Ta)": "食べらなかった",
      "Nai (Tara)": "食べらなかったら",
      "Tai (Negative)": "食べりたくない",
      "Tai (Conjunctive)": "食べりたく",
      "Tai (Dictionary)": "食べりたい",
      "Tai (Conditional)": "食べりたければ",
      "Tai (Te)": "食べりたくて",
      "Tai (Ta)": "食べりたかった",
      "Tai (Tara)": "食べりたかったら",
      "Tagaru (Negative)": "食べりたがら, 食べりたがらない",
      "Tagaru (Conjunctive)": "食べりたがり, 食べりたがります",
      "Tagaru (Dictionary)": "食べりたがる",
      "Tagaru (Te)": "食べりたがって",
      "Tagaru (Ta)": "食べりたがった",
      "Tagaru (Tara)": "食べりたがったら",
      "Tagaru (Zu)": "食べりたがら, 食べりたがらず",
      "Hoshii (Negative)": "食べってほしくない",
      "Hoshii (Conjunctive)": "食べってほしく",
      "Hoshii (Dictionary)": "食べってほしい",
      "Hoshii (Conditional)": "食べってほしければ",
      "Hoshii (Te)": "食べってほしくて",
      "Hoshii (Ta)": "食べってほしかった",
      "Hoshii (Tara)": "食べってほしかったら",
      "Rashii (Negative)": "食べらないらしい",
      "Rashii (Conjunctive)": "食べったらしく, 食べるらしく",
      "Rashii (Dictionary)": "食べったらしい, 食べるらしい",
      "Rashii (Te)": "食べったらしくて, 食べるらしくて",
      "SoudaHearsay (Dictionary)": "食べったそうだ, 食べるそうだ",
      "SoudaConjecture (Dictionary)": "食べりそうだ, 食べりそうです",
      "SoudaConjecture (Conditional)": "食べりそうなら",
      "SoudaConjecture (Ta)": "食べりそうだった, 食べりそうでした",
      "SeruSaseru (Negative)": "食べらせ, 食べらせない",
      "SeruSaseru (Conjunctive)": "食べらせ, 食べらせます",
      "SeruSaseru (Dictionary)": "食べらせる",
      "SeruSaseru (Conditional)": "食べらせれ, 食べらせれば",
      "SeruSaseru (Imperative)": "食べらせろ, 食べらせよ",
      "SeruSaseru (Volitional)": "食べらせよう, 食べらせようう",
      "SeruSaseru (Te)": "食べらせて",
      "SeruSaseru (Ta)": "食べらせた",
      "SeruSaseru (Zu)": "食べらせ, 食べらせず",
      "ShortenedCausative (Negative)": "食べらさ, 食べらさない",
      "ShortenedCausative (Conjunctive)": "食べらし, 食べらします",
      "ShortenedCausative (Dictionary)": "食べらす",
      "ShortenedCausative (Conditional)": "食べらせ, 食べらせば",
      "ShortenedCausative (Imperative)": "食べらせ",
      "ShortenedCausative (Volitional)": "食べらそ, 食べらそう",
      "ShortenedCausative (Te)": "食べらして",
      "ShortenedCausative (Ta)": "食べらした",
      "ShortenedCausative (Zu)": "食べらさ, 食べらさず",
      "ReruRareru (Negative)": "食べられ, 食べられない",
      "ReruRareru (Conjunctive)": "食べられ, 食べられます",
      "ReruRareru (Dictionary)": "食べられる",
      "ReruRareru (Te)": "食べられて",
      "ReruRareru (Ta)": "食べられた",
      "ReruRareru (Zu)": "食べられ, 食べられず",
      "CausativePassive (Negative)": "食べらせられ, 食べらせられない",
      "CausativePassive (Conjunctive)": "食べらせられ, 食べらせられます",
      "CausativePassive (Dictionary)": "食べらせられる",
      "CausativePassive (Conditional)": "食べらせられれ, 食べらせられれば",
      "CausativePassive (Imperative)": "食べらせられろ, 食べらせられよ",
      "CausativePassive (Volitional)": "食べらせられよう, 食べらせられようう",
      "CausativePassive (Te)": "食べらせられて",
      "CausativePassive (Ta)": "食べらせられた",
      "CausativePassive (Tara)": "食べらせられたら",
      "CausativePassive (Tari)": "食べらせられたり",
      "CausativePassive (Zu)": "食べらせられ, 食べらせられず",
      "ShortenedCausativePassive (Negative)": "食べらされ, 食べらされない",
      "ShortenedCausativePassive (Conjunctive)": "食べらされ, 食べらされます",
      "ShortenedCausativePassive (Dictionary)": "食べらされる",
      "ShortenedCausativePassive (Conditional)": "食べらされれ, 食べらされれば",
      "ShortenedCausativePassive (Imperative)": "食べらされろ, 食べらされよ",
      "ShortenedCausativePassive (Volitional)": "食べらされよう, 食べらされようう",
      "ShortenedCausativePassive (Te)": "食べらされて",
      "ShortenedCausativePassive (Ta)": "食べらされた",
      "ShortenedCausativePassive (Tara)": "食べらされたら",
      "ShortenedCausativePassive (Tari)": "食べらされたり",
      "ShortenedCausativePassive (Zu)": "食べらされ, 食べらされず",
      "Ageru (Negative)": "食べってあげ, 食べってあげない",
      "Ageru (Conjunctive)": "食べってあげ, 食べってあげます",
      "Ageru (Dictionary)": "食べってあげる",
      "Ageru (Conditional)": "食べってあげれ, 食べってあげれば",
      "Ageru (Imperative)": "食べってあげろ, 食べってあげよ",
      "Ageru (Volitional)": "食べってあげよう, 食べってあげようう",
      "Ageru (Te)": "食べってあげて",
      "Ageru (Ta)": "食べってあげた",
      "Ageru (Tara)": "食べってあげたら",
      "Ageru (Tari)": "食べってあげたり",
      "Ageru (Zu)": "食べってあげ, 食べってあげず",
      "Sashiageru (Negative)": "食べって差し上げ, 食べって差し上げない, 食べってさしあげ, 食べってさしあげない",
      "Sashiageru (Conjunctive)": "食べって差し上げ, 食べって差し上げます, 食べってさしあげ, 食べってさしあげます",
      "Sashiageru (Dictionary)": "食べって差し上げる, 食べってさしあげる",
      "Sashiageru (Conditional)": "食べって差し上げれ, 食べって差し上げれば, 食べってさしあげれ, 食べってさしあげれば",
      "Sashiageru (Imperative)": "食べって差し上げろ, 食べって差し上げよ, 食べってさしあげろ, 食べってさしあげよ",
      "Sashiageru (Volitional)": "食べって差し上げよう, 食べって差し上げようう, 食べってさしあげよう, 食べってさしあげようう",
      "Sashiageru (Te)": "食べって差し上げて, 食べってさしあげて",
      "Sashiageru (Ta)": "食べって差し上げた, 食べってさしあげた",
      "Sashiageru (Tara)": "食べって差し上げたら, 食べってさしあげたら",
      "Sashiageru (Tari)": "食べって差し上げたり, 食べってさしあげたり",
      "Sashiageru (Zu)": "食べって差し上げ, 食べって差し上げず, 食べってさしあげ, 食べってさしあげず",
      "Yaru (Negative)": "食べってやら, 食べってやらない",
      "Yaru (Conjunctive)": "食べってやり, 食べってやります",
      "Yaru (Dictionary)": "食べってやる",
      "Yaru (Conditional)": "食べってやれ, 食べってやれば",
      "Yaru (Imperative)": "食べってやれ",
      "Yaru (Volitional)": "食べってやろ, 食べってやろう",
      "Yaru (Te)": "食べってやって",
      "Yaru (Ta)": "食べってやった",
      "Yaru (Tara)": "食べってやったら",
      "Yaru (Tari)": "食べってやったり",
      "Yaru (Zu)": "食べってやら, 食べってやらず",
      "Morau (Negative)": "食べってもらわ, 食べってもらわない",
      "Morau (Conjunctive)": "食べってもらい, 食べってもらいます",
      "Morau (Dictionary)": "食べってもらう",
      "Morau (Conditional)": "食べってもらえ, 食べってもらえば",
      "Morau (Imperative)": "食べってもらえ",
      "Morau (Volitional)": "食べってもらお, 食べってもらおう",
      "Morau (Te)": "食べってもらって",
      "Morau (Ta)": "食べってもらった",
      "Morau (Tara)": "食べってもらったら",
      "Morau (Tari)": "食べってもらったり",
      "Morau (Zu)": "食べってもらわ, 食べってもらわず",
      "Itadaku (Negative)": "食べっていただか, 食べっていただかない",
      "Itadaku (Conjunctive)": "食べっていただき, 食べっていただきます",
      "Itadaku (Dictionary)": "食べっていただく",
      "Itadaku (Conditional)": "食べっていただけ, 食べっていただけば",
      "Itadaku (Imperative)": "食べっていただけ",
      "Itadaku (Volitional)": "食べっていただこ, 食べっていただこう",
      "Itadaku (Te)": "食べっていただいて",
      "Itadaku (Ta)": "食べっていただいた",
      "Itadaku (Tara)": "食べっていただいたら",
      "Itadaku (Tari)": "食べっていただいたり",
      "Itadaku (Zu)": "食べっていただか, 食べっていただかず",
      "TeIru (Negative)": "食べってい, 食べっていない, 食べって, 食べってない",
      "TeIru (Conjunctive)": "食べってい, 食べっています, 食べって, 食べってます",
      "TeIru (Dictionary)": "食べっている, 食べってる",
      "TeIru (Conditional)": "食べっていれ, 食べっていれば, 食べってれ, 食べってれば",
      "TeIru (Imperative)": "食べっていろ, 食べっていよ, 食べってろ, 食べってよ",
      "TeIru (Volitional)": "食べっていよう, 食べっていようう, 食べってよう, 食べってようう",
      "TeIru (Te)": "食べっていて, 食べってて",
      "TeIru (Ta)": "食べっていた, 食べってた",
      "TeIru (Tara)": "食べっていたら, 食べってたら",
      "TeIru (Tari)": "食べっていたり, 食べってたり",
      "TeIru (Zu)": "食べってい, 食べっていず, 食べって, 食べってず",
      "TeAru (Negative)": "食べってあら, 食べってあらない",
      "TeAru (Conjunctive)": "食べってあり, 食べってあります",
      "TeAru (Dictionary)": "食べってある",
      "TeAru (Conditional)": "食べってあれ, 食べってあれば",
      "TeAru (Imperative)": "食べってあれ",
      "TeAru (Volitional)": "食べってあろ, 食べってあろう",
      "TeAru (Te)": "食べってあって",
      "TeAru (Ta)": "食べってあった",
      "TeAru (Tara)": "食べってあったら",
      "TeAru (Tari)": "食べってあったり",
      "TeAru (Zu)": "食べってあら, 食べってあらず",
      "Miru (Negative)": "食べってみ, 食べってみない",
      "Miru (Conjunctive)": "食べってみ, 食べってみます",
      "Miru (Dictionary)": "食べってみる",
      "Miru (Conditional)": "食べってみれ, 食べってみれば",
      "Miru (Imperative)": "食べってみろ, 食べってみよ",
      "Miru (Volitional)": "食べってみよう, 食べってみようう",
      "Miru (Te)": "食べってみて",
      "Miru (Ta)": "食べってみた",
      "Miru (Tara)": "食べってみたら",
      "Miru (Tari)": "食べってみたり",
      "Miru (Zu)": "食べってみ, 食べってみず",
      "Kureru (Negative)": "食べってくれ, 食べってくれない",
      "Kureru (Conjunctive)": "食べってくれ, 食べってくれます",
      "Kureru (Dictionary)": "食べってくれる",
      "Kureru (Conditional)": "食べってくれれ, 食べってくれれば",
      "Kureru (Imperative)": "食べってくれろ, 食べってくれよ",
      "Kureru (Volitional)": "食べってくれよう, 食べってくれようう",
      "Kureru (Te)": "食べってくれて",
      "Kureru (Ta)": "食べってくれた",
      "Kureru (Tara)": "食べってくれたら",
      "Kureru (Tari)": "食べってくれたり",
      "Kureru (Zu)": "食べってくれ, 食べってくれず",
      "Kudasaru (Conjunctive)": "食べってください, 食べってくださいます",
      "Kudasaru (Dictionary)": "食べってくださる",
      "Iku (Negative)": "食べっていか, 食べっていかない",
      "Iku (Conjunctive)": "食べっていき, 食べっていきます",
      "Iku (Dictionary)": "食べっていく",
      "Iku (Conditional)": "食べっていけ, 食べっていけば",
      "Iku (Imperative)": "食べっていけ",
      "Iku (Volitional)": "食べっていこ, 食べっていこう",
      "Iku (Te)": "食べっていいて",
      "Iku (Ta)": "食べっていいた",
      "Iku (Tara)": "食べっていいたら",
      "Iku (Tari)": "食べっていいたり",
      "Iku (Zu)": "食べっていか, 食べっていかず",
      "Kuru (Negative)": "食べってこ, 食べってこない",
      "Kuru (Conjunctive)": "食べってき, 食べってきます",
      "Kuru (Dictionary)": "食べってくる",
      "Kuru (Conditional)": "食べってくれ, 食べってくれば",
      "Kuru (Imperative)": "食べってこい",
      "Kuru (Volitional)": "食べってこよう, 食べってこようう",
      "Kuru (Te)": "食べってきて",
      "Kuru (Ta)": "食べってきた",
      "Kuru (Tara)": "食べってきたら",
      "Kuru (Tari)": "食べってきたり",
      "Kuru (Zu)": "食べってこ, 食べってこず",
      "Oku (Negative)": "食べっておか, 食べっておかない, 食べっとか, 食べっとかない",
      "Oku (Conjunctive)": "食べっておき, 食べっておきます, 食べっとき, 食べっときます",
      "Oku (Dictionary)": "食べっておく, 食べっとく",
      "Oku (Conditional)": "食べっておけ, 食べっておけば, 食べっとけ, 食べっとけば",
      "Oku (Imperative)": "食べっておけ, 食べっとけ",
      "Oku (Volitional)": "食べっておこ, 食べっておこう, 食べっとこ, 食べっとこう",
      "Oku (Te)": "食べっておいて, 食べっといて",
      "Oku (Ta)": "食べっておいた, 食べっといた",
      "Oku (Tara)": "食べっておいたら, 食べっといたら",
      "Oku (Tari)": "食べっておいたり, 食べっといたり",
      "Oku (Zu)": "食べっておか, 食べっておかず, 食べっとか, 食べっとかず",
      "Shimau (Negative)": "食べってしまわ, 食べってしまわない, 食べっちゃわ, 食べっちゃわない, 食べっちまわ, 食べっちまわない",
      "Shimau (Conjunctive)": "食べってしまい, 食べってしまいます, 食べっちゃい, 食べっちゃいます, 食べっちまい, 食べっちまいます",
      "Shimau (Dictionary)": "食べってしまう, 食べっちゃう, 食べっちまう",
      "Shimau (Conditional)": "食べってしまえ, 食べってしまえば, 食べっちゃえ, 食べっちゃえば, 食べっちまえ, 食べっちまえば",
      "Shimau (Imperative)": "食べってしまえ, 食べっちゃえ, 食べっちまえ",
      "Shimau (Volitional)": "食べってしまお, 食べってしまおう, 食べっちゃお, 食べっちゃおう, 食べっちまお, 食べっちまおう",
      "Shimau (Te)": "食べってしまって, 食べっちゃって, 食べっちまって",
      "Shimau (Ta)": "食べってしまった, 食べっちゃった, 食べっちまった",
      "Shimau (Tara)": "食べってしまったら, 食べっちゃったら, 食べっちまったら",
      "Shimau (Tari)": "食べってしまったり, 食べっちゃったり, 食べっちまったり",
      "Shimau (Zu)": "食べってしまわ, 食べってしまわず, 食べっちゃわ, 食べっちゃわず, 食べっちまわ, 食べっちまわず"
    }
  },
  {
    "word": "泳ぐ",
    "conjugations": {
      "Negative": "泳が, 泳がない",
      "Conjunctive": "泳ぎ, 泳ぎます",
      "Dictionary": "泳ぐ",
      "Conditional": "泳げ, 泳げば",
      "Imperative": "泳げ",
      "Volitional": "泳ご, 泳ごう",
      "Te": "泳いで",
      "Ta": "泳いだ",
      "Tara": "泳いだら",
      "Tari": "泳いだり",
      "Zu": "泳が, 泳がず",
      "Potential (Negative)": "泳げ, 泳げない",
      "Potential (Conjunctive)": "泳げ, 泳げます",
      "Potential (Dictionary)": "泳げる",
      "Potential (Conditional)": "泳げれ, 泳げれば",
      "Potential (Imperative)": "泳げろ, 泳げよ",
      "Potential (Volitional)": "泳げよう, 泳げようう",
      "Potential (Te)": "泳げて",
      "Potential (Ta)": "泳げた",
      "Potential (Tara)": "泳げたら",
      "Potential (Tari)": "泳げたり",
      "Potential (Zu)": "泳げ, 泳げず",
      "Masu (Negative)": "泳ぎません, 泳ぎませんでした",
      "Masu (Dictionary)": "泳ぎます",
      "Masu (Conditional)": "泳ぎますれば",
      "Masu (Imperative)": "泳ぎませ, 泳ぎまし",
      "Masu (Volitional)": "泳ぎましょう",
      "Masu (Te)": "泳ぎまして",
      "Masu (Ta)": "泳ぎました",
      "Masu (Tara)": "泳ぎましたら",
      "Nai (Negative)": "泳がなくはない",
      "Nai (Conjunctive)": "泳がなく",
      "Nai (Dictionary)": "泳がない",
      "Nai (Conditional)": "泳がなければ",
      "Nai (Te)": "泳がなくて, 泳がないで",
      "Nai (Ta)": "泳がなかった",
      "Nai (Tara)": "泳がなかったら",
      "Tai (Negative)": "泳ぎたくない",
      "Tai (Conjunctive)": "泳ぎたく",
      "Tai (Dictionary)": "泳ぎたい",
      "Tai (Conditional)": "泳ぎたければ",
      "Tai (Te)": "泳ぎたくて",
      "Tai (Ta)": "泳ぎたかった",
      "Tai (Tara)": "泳ぎたかったら",
      "Tagaru (Negative)": "泳ぎたがら, 泳ぎたがらない",
      "Tagaru (Conjunctive)": "泳ぎたがり, 泳ぎたがります",
      "Tagaru (Dictionary)": "泳ぎたがる",
      "Tagaru (Te)": "泳ぎたがって",
      "Tagaru (Ta)": "泳ぎたがった",
      "Tagaru (Tara)": "泳ぎたがったら",
      "Tagaru (Zu)": "泳ぎたがら, 泳ぎたがらず",
      "Hoshii (Negative)": "泳いでほしくない",
      "Hoshii (Conjunctive)": "泳いでほしく",
      "Hoshii (Dictionary)": "泳いでほしい",
      "Hoshii (Conditional)": "泳いでほしければ",
      "Hoshii (Te)": "泳いでほしくて",
      "Hoshii (Ta)": "泳いでほしかった",
      "Hoshii (Tara)": "泳いでほしかったら",
      "Rashii (Negative)": "泳がないらしい",
      "Rashii (Conjunctive)": "泳いだらしく, 泳ぐらしく",
      "Rashii (Dictionary)": "泳いだらしい, 泳ぐらしい",
      "Rashii (Te)": "泳いだらしくて, 泳ぐらしくて",
      "SoudaHearsay (Dictionary)": "泳いだそうだ, 泳ぐそうだ",
      "SoudaConjecture (Dictionary)": "泳ぎそうだ, 泳ぎそうです",
      "SoudaConjecture (Conditional)": "泳ぎそうなら",
      "SoudaConjecture (Ta)": "泳ぎそうだった, 泳ぎそうでした",
      "SeruSaseru (Negative)": "泳がせ, 泳がせない",
      "SeruSaseru (Conjunctive)": "泳がせ, 泳がせます",
      "SeruSaseru (Dictionary)": "泳がせる",
      "SeruSaseru (Conditional)": "泳がせれ, 泳がせれば",
      "SeruSaseru (Imperative)": "泳がせろ, 泳がせよ",
      "SeruSaseru (Volitional)": "泳がせよう, 泳がせようう",
      "SeruSaseru (Te)": "泳がせて",
      "SeruSaseru (Ta)": "泳がせた",
      "SeruSaseru (Zu)": "泳がせ, 泳がせず",
      "ShortenedCausative (Negative)": "泳がさ, 泳がさない",
      "ShortenedCausative (Conjunctive)": "泳がし, 泳がします",
      "ShortenedCausative (Dictionary)": "泳がす",
      "ShortenedCausative (Conditional)": "泳がせ, 泳がせば",
      "ShortenedCausative (Imperative)": "泳がせ",
      "ShortenedCausative (Volitional)": "泳がそ, 泳がそう",
      "ShortenedCausative (Te)": "泳がして",
      "ShortenedCausative (Ta)": "泳がした",
      "ShortenedCausative (Zu)": "泳がさ, 泳がさず",
      "ReruRareru (Negative)": "泳がれ, 泳がれない",
      "ReruRareru (Conjunctive)": "泳がれ, 泳がれます",
      "ReruRareru (Dictionary)": "泳がれる",
      "ReruRareru (Te)": "泳がれて",
      "ReruRareru (Ta)": "泳がれた",
      "ReruRareru (Zu)": "泳がれ, 泳がれず",
      "CausativePassive (Negative)": "泳がせられ, 泳がせられない",
      "CausativePassive (Conjunctive)": "泳がせられ, 泳がせられます",
      "CausativePassive (Dictionary)": "泳がせられる",
      "CausativePassive (Conditional)": "泳がせられれ, 泳がせられれば",
      "CausativePassive (Imperative)": "泳がせられろ, 泳がせられよ",
      "CausativePassive (Volitional)": "泳がせられよう, 泳がせられようう",
      "CausativePassive (Te)": "泳がせられて",
      "CausativePassive (Ta)": "泳がせられた",
      "CausativePassive (Tara)": "泳がせられたら",
      "CausativePassive (Tari)": "泳がせられたり",
      "CausativePassive (Zu)": "泳がせられ, 泳がせられず",
      "ShortenedCausativePassive (Negative)": "泳がされ, 泳がされない",
      "ShortenedCausativePassive (Conjunctive)": "泳がされ, 泳がされます",
      "ShortenedCausativePassive (Dictionary)": "泳がされる",
      "ShortenedCausativePassive (Conditional)": "泳がされれ, 泳がされれば",
      "ShortenedCausativePassive (Imperative)": "泳がされろ, 泳がされよ",
      "ShortenedCausativePassive (Volitional)": "泳がされよう, 泳がされようう",
      "ShortenedCausativePassive (Te)": "泳がされて",
      "ShortenedCausativePassive (Ta)": "泳がされた",
      "ShortenedCausativePassive (Tara)": "泳がされたら",
      "ShortenedCausativePassive (Tari)": "泳がされたり",
      "ShortenedCausativePassive (Zu)": "泳がされ, 泳がされず",
      "Ageru (Negative)": "泳いであげ, 泳いであげない",
      "Ageru (Conjunctive)": "泳いであげ, 泳いであげます",
      "Ageru (Dictionary)": "泳いであげる",
      "Ageru (Conditional)": "泳いであげれ, 泳いであげれば",
      "Ageru (Imperative)": "泳いであげろ, 泳いであげよ",
      "Ageru (Volitional)": "泳いであげよう, 泳いであげようう",
      "Ageru (Te)": "泳いであげて",
      "Ageru (Ta)": "泳いであげた",
      "Ageru (Tara)": "泳いであげたら",
      "Ageru (Tari)": "泳いであげたり",
      "Ageru (Zu)": "泳いであげ, 泳いであげず",
      "Sashiageru (Negative)": "泳いで差し上げ, 泳いで差し上げない, 泳いでさしあげ, 泳いでさしあげない",
      "Sashiageru (Conjunctive)": "泳いで差し上げ, 泳いで差し上げます, 泳いでさしあげ, 泳いでさしあげます",
      "Sashiageru (Dictionary)": "泳いで差し上げる, 泳いでさしあげる",
      "Sashiageru (Conditional)": "泳いで差し上げれ, 泳いで差し上げれば, 泳いでさしあげれ, 泳いでさしあげれば",
      "Sashiageru (Imperative)": "泳いで差し上げろ, 泳いで差し上げよ, 泳いでさしあげろ, 泳いでさしあげよ",
      "Sashiageru (Volitional)": "泳いで差し上げよう, 泳いで差し上げようう, 泳いでさしあげよう, 泳いでさしあげようう",
      "Sashiageru (Te)": "泳いで差し上げて, 泳いでさしあげて",
      "Sashiageru (Ta)": "泳いで差し上げた, 泳いでさしあげた",
      "Sashiageru (Tara)": "泳いで差し上げたら, 泳いでさしあげたら",
      "Sashiageru (Tari)": "泳いで差し上げたり, 泳いでさしあげたり",
      "Sashiageru (Zu)": "泳いで差し上げ, 泳いで差し上げず, 泳いでさしあげ, 泳いでさしあげず",
      "Yaru (Negative)": "泳いでやら, 泳いでやらない",
      "Yaru (Conjunctive)": "泳いでやり, 泳いでやります",
      "Yaru (Dictionary)": "泳いでやる",
      "Yaru (Conditional)": "泳いでやれ, 泳いでやれば",
      "Yaru (Imperative)": "泳いでやれ",
      "Yaru (Volitional)": "泳いでやろ, 泳いでやろう",
      "Yaru (Te)": "泳いでやって",
      "Yaru (Ta)": "泳いでやった",
      "Yaru (Tara)": "泳いでやったら",
      "Yaru (Tari)": "泳いでやったり",
      "Yaru (Zu)": "泳いでやら, 泳いでやらず",
      "Morau (Negative)": "泳いでもらわ, 泳いでもらわない",
      "Morau (Conjunctive)": "泳いでもらい, 泳いでもらいます",
      "Morau (Dictionary)": "泳いでもらう",
      "Morau (Conditional)": "泳いでもらえ, 泳いでもらえば",
      "Morau (Imperative)": "泳いでもらえ",
      "Morau (Volitional)": "泳いでもらお, 泳いでもらおう",
      "Morau (Te)": "泳いでもらって",
      "Morau (Ta)": "泳いでもらった",
      "Morau (Tara)": "泳いでもらったら",
      "Morau (Tari)": "泳いでもらったり",
      "Morau (Zu)": "泳いでもらわ, 泳いでもらわず",
      "Itadaku (Negative)": "泳いでいただか, 泳いでいただかない",
      "Itadaku (Conjunctive)": "泳いでいただき, 泳いでいただきます",
      "Itadaku (Dictionary)": "泳いでいただく",
      "Itadaku (Conditional)": "泳いでいただけ, 泳いでいただけば",
      "Itadaku (Imperative)": "泳いでいただけ",
      "Itadaku (Volitional)": "泳いでいただこ, 泳いでいただこう",
      "Itadaku (Te)": "泳いでいただいて",
      "Itadaku (Ta)": "泳いでいただいた",
      "Itadaku (Tara)": "泳いでいただいたら",
      "Itadaku (Tari)": "泳いでいただいたり",
      "Itadaku (Zu)": "泳いでいただか, 泳いでいただかず",
      "TeIru (Negative)": "泳いでい, 泳いでいない, 泳いで, 泳いでない",
      "TeIru (Conjunctive)": "泳いでい, 泳いでいます, 泳いで, 泳いでます",
      "TeIru (Dictionary)": "泳いでいる, 泳いでる",
      "TeIru (Conditional)": "泳いでいれ, 泳いでいれば, 泳いでれ, 泳いでれば",
      "TeIru (Imperative)": "泳いでいろ, 泳いでいよ, 泳いでろ, 泳いでよ",
      "TeIru (Volitional)": "泳いでいよう, 泳いでいようう, 泳いでよう, 泳いでようう",
      "TeIru (Te)": "泳いでいて, 泳いでて",
      "TeIru (Ta)": "泳いでいた, 泳いでた",
      "TeIru (Tara)": "泳いでいたら, 泳いでたら",
      "TeIru (Tari)": "泳いでいたり, 泳いでたり",
      "TeIru (Zu)": "泳いでい, 泳いでいず, 泳いで, 泳いでず",
      "TeAru (Negative)": "泳いであら, 泳いであらない",
      "TeAru (Conjunctive)": "泳いであり, 泳いであります",
      "TeAru (Dictionary)": "泳いである",
      "TeAru (Conditional)": "泳いであれ, 泳いであれば",
      "TeAru (Imperative)": "泳いであれ",
      "TeAru (Volitional)": "泳いであろ, 泳いであろう",
      "TeAru (Te)": "泳いであって",
      "TeAru (Ta)": "泳いであった",
      "TeAru (Tara)": "泳いであったら",
      "TeAru (Tari)": "泳いであったり",
      "TeAru (Zu)": "泳いであら, 泳いであらず",
      "Miru (Negative)": "泳いでみ, 泳いでみない",
      "Miru (Conjunctive)": "泳いでみ, 泳いでみます",
      "Miru (Dictionary)": "泳いでみる",
      "Miru (Conditional)": "泳いでみれ, 泳いでみれば",
      "Miru (Imperative)": "泳いでみろ, 泳いでみよ",
      "Miru (Volitional)": "泳いでみよう, 泳いでみようう",
      "Miru (Te)": "泳いでみて",
      "Miru (Ta)": "泳いでみた",
      "Miru (Tara)": "泳いでみたら",
      "Miru (Tari)": "泳いでみたり",
      "Miru (Zu)": "泳いでみ, 泳いでみず",
      "Kureru (Negative)": "泳いでくれ, 泳いでくれない",
      "Kureru (Conjunctive)": "泳いでくれ, 泳いでくれます",
      "Kureru (Dictionary)": "泳いでくれる",
      "Kureru (Conditional)": "泳いでくれれ, 泳いでくれれば",
      "Kureru (Imperative)": "泳いでくれろ, 泳いでくれよ",
      "Kureru (Volitional)": "泳いでくれよう, 泳いでくれようう",
      "Kureru (Te)": "泳いでくれて",
      "Kureru (Ta)": "泳いでくれた",
      "Kureru (Tara)": "泳いでくれたら",
      "Kureru (Tari)": "泳いでくれたり",
      "Kureru (Zu)": "泳いでくれ, 泳いでくれず",
      "Kudasaru (Conjunctive)": "泳いでください, 泳いでくださいます",
      "Kudasaru (Dictionary)": "泳いでくださる",
      "Iku (Negative)": "泳いでいか, 泳いでいかない",
      "Iku (Conjunctive)": "泳いでいき, 泳いでいきます",
      "Iku (Dictionary)": "泳いでいく",
      "Iku (Conditional)": "泳いでいけ, 泳いでいけば",
      "Iku (Imperative)": "泳いでいけ",
      "Iku (Volitional)": "泳いでいこ, 泳いでいこう",
      "Iku (Te)": "泳いでいいて",
      "Iku (Ta)": "泳いでいいた",
      "Iku (Tara)": "泳いでいいたら",
      "Iku (Tari)": "泳いでいいたり",
      "Iku (Zu)": "泳いでいか, 泳いでいかず",
      "Kuru (Negative)": "泳いでこ, 泳いでこない",
      "Kuru (Conjunctive)": "泳いでき, 泳いできます",
      "Kuru (Dictionary)": "泳いでくる",
      "Kuru (Conditional)": "泳いでくれ, 泳いでくれば",
      "Kuru (Imperative)": "泳いでこい",
      "Kuru (Volitional)": "泳いでこよう, 泳いでこようう",
      "Kuru (Te)": "泳いできて",
      "Kuru (Ta)": "泳いできた",
      "Kuru (Tara)": "泳いできたら",
      "Kuru (Tari)": "泳いできたり",
      "Kuru (Zu)": "泳いでこ, 泳いでこず",
      "Oku (Negative)": "泳いでおか, 泳いでおかない, 泳いとか, 泳いとかない",
      "Oku (Conjunctive)": "泳いでおき, 泳いでおきます, 泳いとき, 泳いときます",
      "Oku (Dictionary)": "泳いでおく, 泳いとく",
      "Oku (Conditional)": "泳いでおけ, 泳いでおけば, 泳いとけ, 泳いとけば",
      "Oku (Imperative)": "泳いでおけ, 泳いとけ",
      "Oku (Volitional)": "泳いでおこ, 泳いでおこう, 泳いとこ, 泳いとこう",
      "Oku (Te)": "泳いでおいて, 泳いといて",
      "Oku (Ta)": "泳いでおいた, 泳いといた",
      "Oku (Tara)": "泳いでおいたら, 泳いといたら",
      "Oku (Tari)": "泳いでおいたり, 泳いといたり",
      "Oku (Zu)": "泳いでおか, 泳いでおかず, 泳いとか, 泳いとかず",
      "Shimau (Negative)": "泳いでしまわ, 泳いでしまわない, 泳いじまわ, 泳いじまわない, 泳いぢまわ, 泳いぢまわない",
      "Shimau (Conjunctive)": "泳いでしまい, 泳いでしまいます, 泳いじまい, 泳いじまいます, 泳いぢまい, 泳いぢまいます",
      "Shimau (Dictionary)": "泳いでしまう, 泳いじまう, 泳いぢまう",
      "Shimau (Conditional)": "泳いでしまえ, 泳いでしまえば, 泳いじまえ, 泳いじまえば, 泳いぢまえ, 泳いぢまえば",
      "Shimau (Imperative)": "泳いでしまえ, 泳いじまえ, 泳いぢまえ",
      "Shimau (Volitional)": "泳いでしまお, 泳いでしまおう, 泳いじまお, 泳いじまおう, 泳いぢまお, 泳いぢまおう",
      "Shimau (Te)": "泳いでしまって, 泳いじまって, 泳いぢまって",
      "Shimau (Ta)": "泳いでしまった, 泳いじまった, 泳いぢまった",
      "Shimau (Tara)": "泳いでしまったら, 泳いじまったら, 泳いぢまったら",
      "Shimau (Tari)": "泳いでしまったり, 泳いじまったり, 泳いぢまったり",
      "Shimau (Zu)": "泳いでしまわ, 泳いでしまわず, 泳いじまわ, 泳いじまわず, 泳いぢまわ, 泳いぢまわず"
    }
  },
  {
    "word": "着る",
    "conjugations": {
      "Negative": "着ら, 着らない",
      "Conjunctive": "着り, 着ります",
      "Dictionary": "着る",
      "Conditional": "着れ, 着れば",
      "Imperative": "着れ",
      "Volitional": "着ろ, 着ろう",
      "Te": "着って",
      "Ta": "着った",
      "Tara": "着ったら",
      "Tari": "着ったり",
      "Zu": "着ら, 着らず",
      "Potential (Negative)": "着れ, 着れない",
      "Potential (Conjunctive)": "着れ, 着れます",
      "Potential (Dictionary)": "着れる",
      "Potential (Conditional)": "着れれ, 着れれば",
      "Potential (Imperative)": "着れろ, 着れよ",
      "Potential (Volitional)": "着れよう, 着れようう",
      "Potential (Te)": "着れて",
      "Potential (Ta)": "着れた",
      "Potential (Tara)": "着れたら",
      "Potential (Tari)": "着れたり",
      "Potential (Zu)": "着れ, 着れず",
      "Masu (Negative)": "着りません, 着りませんでした",
      "Masu (Dictionary)": "着ります",
      "Masu (Conditional)": "着りますれば",
      "Masu (Imperative)": "着りませ, 着りまし",
      "Masu (Volitional)": "着りましょう",
      "Masu (Te)": "着りまして",
      "Masu (Ta)": "着りました",
      "Masu (Tara)": "着りましたら",
      "Nai (Negative)": "着らなくはない",
      "Nai (Conjunctive)": "着らなく",
      "Nai (Dictionary)": "着らない",
      "Nai (Conditional)": "着らなければ",
      "Nai (Te)": "着らなくて, 着らないで",
      "Nai (Ta)": "着らなかった",
      "Nai (Tara)": "着らなかったら",
      "Tai (Negative)": "着りたくない",
      "Tai (Conjunctive)": "着りたく",
      "Tai (Dictionary)": "着りたい",
      "Tai (Conditional)": "着りたければ",
      "Tai (Te)": "着りたくて",
      "Tai (Ta)": "着りたかった",
      "Tai (Tara)": "着りたかったら",
      "Tagaru (Negative)": "着りたがら, 着りたがらない",
      "Tagaru (Conjunctive)": "着りたがり, 着りたがります",
      "Tagaru (Dictionary)": "着りたがる",
      "Tagaru (Te)": "着りたがって",
      "Tagaru (Ta)": "着りたがった",
      "Tagaru (Tara)": "着りたがったら",
      "Tagaru (Zu)": "着りたがら, 着りたがらず",
      "Hoshii (Negative)": "着ってほしくない",
      "Hoshii (Conjunctive)": "着ってほしく",
      "Hoshii (Dictionary)": "着ってほしい",
      "Hoshii (Conditional)": "着ってほしければ",
      "Hoshii (Te)": "着ってほしくて",
      "Hoshii (Ta)": "着ってほしかった",
      "Hoshii (Tara)": "着ってほしかったら",
      "Rashii (Negative)": "着らないらしい",
      "Rashii (Conjunctive)": "着ったらしく, 着るらしく",
      "Rashii (Dictionary)": "着ったらしい, 着るらしい",
      "Rashii (Te)": "着ったらしくて, 着るらしくて",
      "SoudaHearsay (Dictionary)": "着ったそうだ, 着るそうだ",
      "SoudaConjecture (Dictionary)": "着りそうだ, 着りそうです",
      "SoudaConjecture (Conditional)": "着りそうなら",
      "SoudaConjecture (Ta)": "着りそうだった, 着りそうでした",
      "SeruSaseru (Negative)": "着らせ, 着らせない",
      "SeruSaseru (Conjunctive)": "着らせ, 着らせます",
      "SeruSaseru (Dictionary)": "着らせる",
      "SeruSaseru (Conditional)": "着らせれ, 着らせれば",
      "SeruSaseru (Imperative)": "着らせろ, 着らせよ",
      "SeruSaseru (Volitional)": "着らせよう, 着らせようう",
      "SeruSaseru (Te)": "着らせて",
      "SeruSaseru (Ta)": "着らせた",
      "SeruSaseru (Zu)": "着らせ, 着らせず",
      "ShortenedCausative (Negative)": "着らさ, 着らさない",
      "ShortenedCausative (Conjunctive)": "着らし, 着らします",
      "ShortenedCausative (Dictionary)": "着らす",
      "ShortenedCausative (Conditional)": "着らせ, 着らせば",
      "ShortenedCausative (Imperative)": "着らせ",
      "ShortenedCausative (Volitional)": "着らそ, 着らそう",
      "ShortenedCausative (Te)": "着らして",
      "ShortenedCausative (Ta)": "着らした",
      "ShortenedCausative (Zu)": "着らさ, 着らさず",
      "ReruRareru (Negative)": "着られ, 着られない",
      "ReruRareru (Conjunctive)": "着られ, 着られます",
      "ReruRareru (Dictionary)": "着られる",
      "ReruRareru (Te)": "着られて",
      "ReruRareru (Ta)": "着られた",
      "ReruRareru (Zu)": "着られ, 着られず",
      "CausativePassive (Negative)": "着らせられ, 着らせられない",
      "CausativePassive (Conjunctive)": "着らせられ, 着らせられます",
      "CausativePassive (Dictionary)": "着らせられる",
      "CausativePassive (Conditional)": "着らせられれ, 着らせられれば",
      "CausativePassive (Imperative)": "着らせられろ, 着らせられよ",
      "CausativePassive (Volitional)": "着らせられよう, 着らせられようう",
      "CausativePassive (Te)": "着らせられて",
      "CausativePassive (Ta)": "着らせられた",
      "CausativePassive (Tara)": "着らせられたら",
      "CausativePassive (Tari)": "着らせられたり",
      "CausativePassive (Zu)": "着らせられ, 着らせられず",
      "ShortenedCausativePassive (Negative)": "着らされ, 着らされない",
      "ShortenedCausativePassive (Conjunctive)": "着らされ, 着らされます",
      "ShortenedCausativePassive (Dictionary)": "着らされる",
      "ShortenedCausativePassive (Conditional)": "着らされれ, 着らされれば",
      "ShortenedCausativePassive (Imperative)": "着らされろ, 着らされよ",
      "ShortenedCausativePassive (Volitional)": "着らされよう, 着らされようう",
      "ShortenedCausativePassive (Te)": "着らされて",
      "ShortenedCausativePassive (Ta)": "着らされた",
      "ShortenedCausativePassive (Tara)": "着らされたら",
      "ShortenedCausativePassive (Tari)": "着らされたり",
      "ShortenedCausativePassive (Zu)": "着らされ, 着らされず",
      "Ageru (Negative)": "着ってあげ, 着ってあげない",
      "Ageru (Conjunctive)": "着ってあげ, 着ってあげます",
      "Ageru (Dictionary)": "着ってあげる",
      "Ageru (Conditional)": "着ってあげれ, 着ってあげれば",
      "Ageru (Imperative)": "着ってあげろ, 着ってあげよ",
      "Ageru (Volitional)": "着ってあげよう, 着ってあげようう",
      "Ageru (Te)": "着ってあげて",
      "Ageru (Ta)": "着ってあげた",
      "Ageru (Tara)": "着ってあげたら",
      "Ageru (Tari)": "着ってあげたり",
      "Ageru (Zu)": "着ってあげ, 着ってあげず",
      "Sashiageru (Negative)": "着って差し上げ, 着って差し上げない, 着ってさしあげ, 着ってさしあげない",
      "Sashiageru (Conjunctive)": "着って差し上げ, 着って差し上げます, 着ってさしあげ, 着ってさしあげます",
      "Sashiageru (Dictionary)": "着って差し上げる, 着ってさしあげる",
      "Sashiageru (Conditional)": "着って差し上げれ, 着って差し上げれば, 着ってさしあげれ, 着ってさしあげれば",
      "Sashiageru (Imperative)": "着って差し上げろ, 着って差し上げよ, 着ってさしあげろ, 着ってさしあげよ",
      "Sashiageru (Volitional)": "着って差し上げよう, 着って差し上げようう, 着ってさしあげよう, 着ってさしあげようう",
      "Sashiageru (Te)": "着って差し上げて, 着ってさしあげて",
      "Sashiageru (Ta)": "着って差し上げた, 着ってさしあげた",
      "Sashiageru (Tara)": "着って差し上げたら, 着ってさしあげたら",
      "Sashiageru (Tari)": "着って差し上げたり, 着ってさしあげたり",
      "Sashiageru (Zu)": "着って差し上げ, 着って差し上げず, 着ってさしあげ, 着ってさしあげず",
      "Yaru (Negative)": "着ってやら, 着ってやらない",
      "Yaru (Conjunctive)": "着ってやり, 着ってやります",
      "Yaru (Dictionary)": "着ってやる",
      "Yaru (Conditional)": "着ってやれ, 着ってやれば",
      "Yaru (Imperative)": "着ってやれ",
      "Yaru (Volitional)": "着ってやろ, 着ってやろう",
      "Yaru (Te)": "着ってやって",
      "Yaru (Ta)": "着ってやった",
      "Yaru (Tara)": "着ってやったら",
      "Yaru (Tari)": "着ってやったり",
      "Yaru (Zu)": "着ってやら, 着ってやらず",
      "Morau (Negative)": "着ってもらわ, 着ってもらわない",
      "Morau (Conjunctive)": "着ってもらい, 着ってもらいます",
      "Morau (Dictionary)": "着ってもらう",
      "Morau (Conditional)": "着ってもらえ, 着ってもらえば",
      "Morau (Imperative)": "着ってもらえ",
      "Morau (Volitional)": "着ってもらお, 着ってもらおう",
      "Morau (Te)": "着ってもらって",
      "Morau (Ta)": "着ってもらった",
      "Morau (Tara)": "着ってもらったら",
      "Morau (Tari)": "着ってもらったり",
      "Morau (Zu)": "着ってもらわ, 着ってもらわず",
      "Itadaku (Negative)": "着っていただか, 着っていただかない",
      "Itadaku (Conjunctive)": "着っていただき, 着っていただきます",
      "Itadaku (Dictionary)": "着っていただく",
      "Itadaku (Conditional)": "着っていただけ, 着っていただけば",
      "Itadaku (Imperative)": "着っていただけ",
      "Itadaku (Volitional)": "着っていただこ, 着っていただこう",
      "Itadaku (Te)": "着っていただいて",
      "Itadaku (Ta)": "着っていただいた",
      "Itadaku (Tara)": "着っていただいたら",
      "Itadaku (Tari)": "着っていただいたり",
      "Itadaku (Zu)": "着っていただか, 着っていただかず",
      "TeIru (Negative)": "着ってい, 着っていない, 着って, 着ってない",
      "TeIru (Conjunctive)": "着ってい, 着っています, 着って, 着ってます",
      "TeIru (Dictionary)": "着っている, 着ってる",
      "TeIru (Conditional)": "着っていれ, 着っていれば, 着ってれ, 着ってれば",
      "TeIru (Imperative)": "着っていろ, 着っていよ, 着ってろ, 着ってよ",
      "TeIru (Volitional)": "着っていよう, 着っていようう, 着ってよう, 着ってようう",
      "TeIru (Te)": "着っていて, 着ってて",
      "TeIru (Ta)": "着っていた, 着ってた",
      "TeIru (Tara)": "着っていたら, 着ってたら",
      "TeIru (Tari)": "着っていたり, 着ってたり",
      "TeIru (Zu)": "着ってい, 着っていず, 着って, 着ってず",
      "TeAru (Negative)": "着ってあら, 着ってあらない",
      "TeAru (Conjunctive)": "着ってあり, 着ってあります",
      "TeAru (Dictionary)": "着ってある",
      "TeAru (Conditional)": "着ってあれ, 着ってあれば",
      "TeAru (Imperative)": "着ってあれ",
      "TeAru (Volitional)": "着ってあろ, 着ってあろう",
      "TeAru (Te)": "着ってあって",
      "TeAru (Ta)": "着ってあった",
      "TeAru (Tara)": "着ってあったら",
      "TeAru (Tari)": "着ってあったり",
      "TeAru (Zu)": "着ってあら, 着ってあらず",
      "Miru (Negative)": "着ってみ, 着ってみない",
      "Miru (Conjunctive)": "着ってみ, 着ってみます",
      "Miru (Dictionary)": "着ってみる",
      "Miru (Conditional)": "着ってみれ, 着ってみれば",
      "Miru (Imperative)": "着ってみろ, 着ってみよ",
      "Miru (Volitional)": "着ってみよう, 着ってみようう",
      "Miru (Te)": "着ってみて",
      "Miru (Ta)": "着ってみた",
      "Miru (Tara)": "着ってみたら",
      "Miru (Tari)": "着ってみたり",
      "Miru (Zu)": "着ってみ, 着ってみず",
      "Kureru (Negative)": "着ってくれ, 着ってくれない",
      "Kureru (Conjunctive)": "着ってくれ, 着ってくれます",
      "Kureru (Dictionary)": "着ってくれる",
      "Kureru (Conditional)": "着ってくれれ, 着ってくれれば",
      "Kureru (Imperative)": "着ってくれろ, 着ってくれよ",
      "Kureru (Volitional)": "着ってくれよう, 着ってくれようう",
      "Kureru (Te)": "着ってくれて",
      "Kureru (Ta)": "着ってくれた",
      "Kureru (Tara)": "着ってくれたら",
      "Kureru (Tari)": "着ってくれたり",
      "Kureru (Zu)": "着ってくれ, 着ってくれず",
      "Kudasaru (Conjunctive)": "着ってください, 着ってくださいます",
      "Kudasaru (Dictionary)": "着ってくださる",
      "Iku (Negative)": "着っていか, 着っていかない",
      "Iku (Conjunctive)": "着っていき, 着っていきます",
      "Iku (Dictionary)": "着っていく",
      "Iku (Conditional)": "着っていけ, 着っていけば",
      "Iku (Imperative)": "着っていけ",
      "Iku (Volitional)": "着っていこ, 着っていこう",
      "Iku (Te)": "着っていいて",
      "Iku (Ta)": "着っていいた",
      "Iku (Tara)": "着っていいたら",
      "Iku (Tari)": "着っていいたり",
      "Iku (Zu)": "着っていか, 着っていかず",
      "Kuru (Negative)": "着ってこ, 着ってこない",
      "Kuru (Conjunctive)": "着ってき, 着ってきます",
      "Kuru (Dictionary)": "着ってくる",
      "Kuru (Conditional)": "着ってくれ, 着ってくれば",
      "Kuru (Imperative)": "着ってこい",
      "Kuru (Volitional)": "着ってこよう, 着ってこようう",
      "Kuru (Te)": "着ってきて",
      "Kuru (Ta)": "着ってきた",
      "Kuru (Tara)": "着ってきたら",
      "Kuru (Tari)": "着ってきたり",
      "Kuru (Zu)": "着ってこ, 着ってこず",
      "Oku (Negative)": "着っておか, 着っておかない, 着っとか, 着っとかない",
      "Oku (Conjunctive)": "着っておき, 着っておきます, 着っとき, 着っときます",
      "Oku (Dictionary)": "着っておく, 着っとく",
      "Oku (Conditional)": "着っておけ, 着っておけば, 着っとけ, 着っとけば",
      "Oku (Imperative)": "着っておけ, 着っとけ",
      "Oku (Volitional)": "着っておこ, 着っておこう, 着っとこ, 着っとこう",
      "Oku (Te)": "着っておいて, 着っといて",
      "Oku (Ta)": "着っておいた, 着っといた",
      "Oku (Tara)": "着っておいたら, 着っといたら",
      "Oku (Tari)": "着っておいたり, 着っといたり",
      "Oku (Zu)": "着っておか, 着っておかず, 着っとか, 着っとかず",
      "Shimau (Negative)": "着ってしまわ, 着ってしまわない, 着っちゃわ, 着っちゃわない, 着っちまわ, 着っちまわない",
      "Shimau (Conjunctive)": "着ってしまい, 着ってしまいます, 着っちゃい, 着っちゃいます, 着っちまい, 着っちまいます",
      "Shimau (Dictionary)": "着ってしまう, 着っちゃう, 着っちまう",
      "Shimau (Conditional)": "着ってしまえ, 着ってしまえば, 着っちゃえ, 着っちゃえば, 着っちまえ, 着っちまえば",
      "Shimau (Imperative)": "着ってしまえ, 着っちゃえ, 着っちまえ",
      "Shimau (Volitional)": "着ってしまお, 着ってしまおう, 着っちゃお, 着っちゃおう, 着っちまお, 着っちまおう",
      "Shimau (Te)": "着ってしまって, 着っちゃって, 着っちまって",
      "Shimau (Ta)": "着ってしまった, 着っちゃった, 着っちまった",
      "Shimau (Tara)": "着ってしまったら, 着っちゃったら, 着っちまったら",
      "Shimau (Tari)": "着ってしまったり, 着っちゃったり, 着っちまったり",
      "Shimau (Zu)": "着ってしまわ, 着ってしまわず, 着っちゃわ, 着っちゃわず, 着っちまわ, 着っちまわず"
    }
  },
  {
    "word": "読む",
    "conjugations": {
      "Negative": "読ま, 読まない",
      "Conjunctive": "読み, 読みます",
      "Dictionary": "読む",
      "Conditional": "読め, 読めば",
      "Imperative": "読め",
      "Volitional": "読も, 読もう",
      "Te": "読んで",
      "Ta": "読んだ",
      "Tara": "読んだら",
      "Tari": "読んだり",
      "Zu": "読ま, 読まず",
      "Potential (Negative)": "読め, 読めない",
      "Potential (Conjunctive)": "読め, 読めます",
      "Potential (Dictionary)": "読める",
      "Potential (Conditional)": "読めれ, 読めれば",
      "Potential (Imperative)": "読めろ, 読めよ",
      "Potential (Volitional)": "読めよう, 読めようう",
      "Potential (Te)": "読めて",
      "Potential (Ta)": "読めた",
      "Potential (Tara)": "読めたら",
      "Potential (Tari)": "読めたり",
      "Potential (Zu)": "読め, 読めず",
      "Masu (Negative)": "読みません, 読みませんでした",
      "Masu (Dictionary)": "読みます",
      "Masu (Conditional)": "読みますれば",
      "Masu (Imperative)": "読みませ, 読みまし",
      "Masu (Volitional)": "読みましょう",
      "Masu (Te)": "読みまして",
      "Masu (Ta)": "読みました",
      "Masu (Tara)": "読みましたら",
      "Nai (Negative)": "読まなくはない",
      "Nai (Conjunctive)": "読まなく",
      "Nai (Dictionary)": "読まない",
      "Nai (Conditional)": "読まなければ",
      "Nai (Te)": "読まなくて, 読まないで",
      "Nai (Ta)": "読まなかった",
      "Nai (Tara)": "読まなかったら",
      "Tai (Negative)": "読みたくない",
      "Tai (Conjunctive)": "読みたく",
      "Tai (Dictionary)": "読みたい",
      "Tai (Conditional)": "読みたければ",
      "Tai (Te)": "読みたくて",
      "Tai (Ta)": "読みたかった",
      "Tai (Tara)": "読みたかったら",
      "Tagaru (Negative)": "読みたがら, 読みたがらない",
      "Tagaru (Conjunctive)": "読みたがり, 読みたがります",
      "Tagaru (Dictionary)": "読みたがる",
      "Tagaru (Te)": "読みたがって",
      "Tagaru (Ta)": "読みたがった",
      "Tagaru (Tara)": "読みたがったら",
      "Tagaru (Zu)": "読みたがら, 読みたがらず",
      "Hoshii (Negative)": "読んでほしくない",
      "Hoshii (Conjunctive)": "読んでほしく",
      "Hoshii (Dictionary)": "読んでほしい",
      "Hoshii (Conditional)": "読んでほしければ",
      "Hoshii (Te)": "読んでほしくて",
      "Hoshii (Ta)": "読んでほしかった",
      "Hoshii (Tara)": "読んでほしかったら",
      "Rashii (Negative)": "読まないらしい",
      "Rashii (Conjunctive)": "読んだらしく, 読むらしく",
      "Rashii (Dictionary)": "読んだらしい, 読むらしい",
      "Rashii (Te)": "読んだらしくて, 読むらしくて",
      "SoudaHearsay (Dictionary)": "読んだそうだ, 読むそうだ",
      "SoudaConjecture (Dictionary)": "読みそうだ, 読みそうです",
      "SoudaConjecture (Conditional)": "読みそうなら",
      "SoudaConjecture (Ta)": "読みそうだった, 読みそうでした",
      "SeruSaseru (Negative)": "読ませ, 読ませない",
      "SeruSaseru (Conjunctive)": "読ませ, 読ませます",
      "SeruSaseru (Dictionary)": "読ませる",
      "SeruSaseru (Conditional)": "読ませれ, 読ませれば",
      "SeruSaseru (Imperative)": "読ませろ, 読ませよ",
      "SeruSaseru (Volitional)": "読ませよう, 読ませようう",
      "SeruSaseru (Te)": "読ませて",
      "SeruSaseru (Ta)": "読ませた",
      "SeruSaseru (Zu)": "読ませ, 読ませず",
      "ShortenedCausative (Negative)": "読まさ, 読まさない",
      "ShortenedCausative (Conjunctive)": "読まし, 読まします",
      "ShortenedCausative (Dictionary)": "読ます",
      "ShortenedCausative (Conditional)": "読ませ, 読ませば",
      "ShortenedCausative (Imperative)": "読ませ",
      "ShortenedCausative (Volitional)": "読まそ, 読まそう",
      "ShortenedCausative (Te)": "読まして",
      "ShortenedCausative (Ta)": "読ました",
      "ShortenedCausative (Zu)": "読まさ, 読まさず",
      "ReruRareru (Negative)": "読まれ, 読まれない",
      "ReruRareru (Conjunctive)": "読まれ, 読まれます",
      "ReruRareru (Dictionary)": "読まれる",
      "ReruRareru (Te)": "読まれて",
      "ReruRareru (Ta)": "読まれた",
      "ReruRareru (Zu)": "読まれ, 読まれず",
      "CausativePassive (Negative)": "読ませられ, 読ませられない",
      "CausativePassive (Conjunctive)": "読ませられ, 読ませられます",
      "CausativePassive (Dictionary)": "読ませられる",
      "CausativePassive (Conditional)": "読ませられれ, 読ませられれば",
      "CausativePassive (Imperative)": "読ませられろ, 読ませられよ",
      "CausativePassive (Volitional)": "読ませられよう, 読ませられようう",
      "CausativePassive (Te)": "読ませられて",
      "CausativePassive (Ta)": "読ませられた",
      "CausativePassive (Tara)": "読ませられたら",
      "CausativePassive (Tari)": "読ませられたり",
      "CausativePassive (Zu)": "読ませられ, 読ませられず",
      "ShortenedCausativePassive (Negative)": "読まされ, 読まされない",
      "ShortenedCausativePassive (Conjunctive)": "読まされ, 読まされます",
      "ShortenedCausativePassive (Dictionary)": "読まされる",
      "ShortenedCausativePassive (Conditional)": "読まされれ, 読まされれば",
      "ShortenedCausativePassive (Imperative)": "読まされろ, 読まされよ",
      "ShortenedCausativePassive (Volitional)": "読まされよう, 読まされようう",
      "ShortenedCausativePassive (Te)": "読まされて",
      "ShortenedCausativePassive (Ta)": "読まされた",
      "ShortenedCausativePassive (Tara)": "読まされたら",
      "ShortenedCausativePassive (Tari)": "読まされたり",
      "ShortenedCausativePassive (Zu)": "読まされ, 読まされず",
      "Ageru (Negative)": "読んであげ, 読んであげない",
      "Ageru (Conjunctive)": "読んであげ, 読んであげます",
      "Ageru (Dictionary)": "読んであげる",
      "Ageru (Conditional)": "読んであげれ, 読んであげれば",
      "Ageru (Imperative)": "読んであげろ, 読んであげよ",
      "Ageru (Volitional)": "読んであげよう, 読んであげようう",
      "Ageru (Te)": "読んであげて",
      "Ageru (Ta)": "読んであげた",
      "Ageru (Tara)": "読んであげたら",
      "Ageru (Tari)": "読んであげたり",
      "Ageru (Zu)": "読んであげ, 読んであげず",
      "Sashiageru (Negative)": "読んで差し上げ, 読んで差し上げない, 読んでさしあげ, 読んでさしあげない",
      "Sashiageru (Conjunctive)": "読んで差し上げ, 読んで差し上げます, 読んでさしあげ, 読んでさしあげます",
      "Sashiageru (Dictionary)": "読んで差し上げる, 読んでさしあげる",
      "Sashiageru (Conditional)": "読んで差し上げれ, 読んで差し上げれば, 読んでさしあげれ, 読んでさしあげれば",
      "Sashiageru (Imperative)": "読んで差し上げろ, 読んで差し上げよ, 読んでさしあげろ, 読んでさしあげよ",
      "Sashiageru (Volitional)": "読んで差し上げよう, 読んで差し上げようう, 読んでさしあげよう, 読んでさしあげようう",
      "Sashiageru (Te)": "読んで差し上げて, 読んでさしあげて",
      "Sashiageru (Ta)": "読んで差し上げた, 読んでさしあげた",
      "Sashiageru (Tara)": "読んで差し上げたら, 読んでさしあげたら",
      "Sashiageru (Tari)": "読んで差し上げたり, 読んでさしあげたり",
      "Sashiageru (Zu)": "読んで差し上げ, 読んで差し上げず, 読んでさしあげ, 読んでさしあげず",
      "Yaru (Negative)": "読んでやら, 読んでやらない",
      "Yaru (Conjunctive)": "読んでやり, 読んでやります",
      "Yaru (Dictionary)": "読んでやる",
      "Yaru (Conditional)": "読んでやれ, 読んでやれば",
      "Yaru (Imperative)": "読んでやれ",
      "Yaru (Volitional)": "読んでやろ, 読んでやろう",
      "Yaru (Te)": "読んでやって",
      "Yaru (Ta)": "読んでやった",
      "Yaru (Tara)": "読んでやったら",
      "Yaru (Tari)": "読んでやったり",
      "Yaru (Zu)": "読んでやら, 読んでやらず",
      "Morau (Negative)": "読んでもらわ, 読んでもらわない",
      "Morau (Conjunctive)": "読んでもらい, 読んでもらいます",
      "Morau (Dictionary)": "読んでもらう",
      "Morau (Conditional)": "読んでもらえ, 読んでもらえば",
      "Morau (Imperative)": "読んでもらえ",
      "Morau (Volitional)": "読んでもらお, 読んでもらおう",
      "Morau (Te)": "読んでもらって",
      "Morau (Ta)": "読んでもらった",
      "Morau (Tara)": "読んでもらったら",
      "Morau (Tari)": "読んでもらったり",
      "Morau (Zu)": "読んでもらわ, 読んでもらわず",
      "Itadaku (Negative)": "読んでいただか, 読んでいただかない",
      "Itadaku (Conjunctive)": "読んでいただき, 読んでいただきます",
      "Itadaku (Dictionary)": "読んでいただく",
      "Itadaku (Conditional)": "読んでいただけ, 読んでいただけば",
      "Itadaku (Imperative)": "読んでいただけ",
      "Itadaku (Volitional)": "読んでいただこ, 読んでいただこう",
      "Itadaku (Te)": "読んでいただいて",
      "Itadaku (Ta)": "読んでいただいた",
      "Itadaku (Tara)": "読んでいただいたら",
      "Itadaku (Tari)": "読んでいただいたり",
      "Itadaku (Zu)": "読んでいただか, 読んでいただかず",
      "TeIru (Negative)": "読んでい, 読んでいない, 読んで, 読んでない",
      "TeIru (Conjunctive)": "読んでい, 読んでいます, 読んで, 読んでます",
      "TeIru (Dictionary)": "読んでいる, 読んでる",
      "TeIru (Conditional)": "読んでいれ, 読んでいれば, 読んでれ, 読んでれば",
      "TeIru (Imperative)": "読んでいろ, 読んでいよ, 読んでろ, 読んでよ",
      "TeIru (Volitional)": "読んでいよう, 読んでいようう, 読んでよう, 読んでようう",
      "TeIru (Te)": "読んでいて, 読んでて",
      "TeIru (Ta)": "読んでいた, 読んでた",
      "TeIru (Tara)": "読んでいたら, 読んでたら",
      "TeIru (Tari)": "読んでいたり, 読んでたり",
      "TeIru (Zu)": "読んでい, 読んでいず, 読んで, 読んでず",
      "TeAru (Negative)": "読んであら, 読んであらない",
      "TeAru (Conjunctive)": "読んであり, 読んであります",
      "TeAru (Dictionary)": "読んである",
      "TeAru (Conditional)": "読んであれ, 読んであれば",
      "TeAru (Imperative)": "読んであれ",
      "TeAru (Volitional)": "読んであろ, 読んであろう",
      "TeAru (Te)": "読んであって",
      "TeAru (Ta)": "読んであった",
      "TeAru (Tara)": "読んであったら",
      "TeAru (Tari)": "読んであったり",
      "TeAru (Zu)": "読んであら, 読んであらず",
      "Miru (Negative)": "読んでみ, 読んでみない",
      "Miru (Conjunctive)": "読んでみ, 読んでみます",
      "Miru (Dictionary)": "読んでみる",
      "Miru (Conditional)": "読んでみれ, 読んでみれば",
      "Miru (Imperative)": "読んでみろ, 読んでみよ",
      "Miru (Volitional)": "読んでみよう, 読んでみようう",
      "Miru (Te)": "読んでみて",
      "Miru (Ta)": "読んでみた",
      "Miru (Tara)": "読んでみたら",
      "Miru (Tari)": "読んでみたり",
      "Miru (Zu)": "読んでみ, 読んでみず",
      "Kureru (Negative)": "読んでくれ, 読んでくれない",
      "Kureru (Conjunctive)": "読んでくれ, 読んでくれます",
      "Kureru (Dictionary)": "読んでくれる",
      "Kureru (Conditional)": "読んでくれれ, 読んでくれれば",
      "Kureru (Imperative)": "読んでくれろ, 読んでくれよ",
      "Kureru (Volitional)": "読んでくれよう, 読んでくれようう",
      "Kureru (Te)": "読んでくれて",
      "Kureru (Ta)": "読んでくれた",
      "Kureru (Tara)": "読んでくれたら",
      "Kureru (Tari)": "読んでくれたり",
      "Kureru (Zu)": "読んでくれ, 読んでくれず",
      "Kudasaru (Conjunctive)": "読んでください, 読んでくださいます",
      "Kudasaru (Dictionary)": "読んでくださる",
      "Iku (Negative)": "読んでいか, 読んでいかない",
      "Iku (Conjunctive)": "読んでいき, 読んでいきます",
      "Iku (Dictionary)": "読んでいく",
      "Iku (Conditional)": "読んでいけ, 読んでいけば",
      "Iku (Imperative)": "読んでいけ",
      "Iku (Volitional)": "読んでいこ, 読んでいこう",
      "Iku (Te)": "読んでいいて",
      "Iku (Ta)": "読んでいいた",
      "Iku (Tara)": "読んでいいたら",
      "Iku (Tari)": "読んでいいたり",
      "Iku (Zu)": "読んでいか, 読んでいかず",
      "Kuru (Negative)": "読んでこ, 読んでこない",
      "Kuru (Conjunctive)": "読んでき, 読んできます",
      "Kuru (Dictionary)": "読んでくる",
      "Kuru (Conditional)": "読んでくれ, 読んでくれば",
      "Kuru (Imperative)": "読んでこい",
      "Kuru (Volitional)": "読んでこよう, 読んでこようう",
      "Kuru (Te)": "読んできて",
      "Kuru (Ta)": "読んできた",
      "Kuru (Tara)": "読んできたら",
      "Kuru (Tari)": "読んできたり",
      "Kuru (Zu)": "読んでこ, 読んでこず",
      "Oku (Negative)": "読んでおか, 読んでおかない, 読んとか, 読んとかない",
      "Oku (Conjunctive)": "読んでおき, 読んでおきます, 読んとき, 読んときます",
      "Oku (Dictionary)": "読んでおく, 読んとく",
      "Oku (Conditional)": "読んでおけ, 読んでおけば, 読んとけ, 読んとけば",
      "Oku (Imperative)": "読んでおけ, 読んとけ",
      "Oku (Volitional)": "読んでおこ, 読んでおこう, 読んとこ, 読んとこう",
      "Oku (Te)": "読んでおいて, 読んといて",
      "Oku (Ta)": "読んでおいた, 読んといた",
      "Oku (Tara)": "読んでおいたら, 読んといたら",
      "Oku (Tari)": "読んでおいたり, 読んといたり",
      "Oku (Zu)": "読んでおか, 読んでおかず, 読んとか, 読んとかず",
      "Shimau (Negative)": "読んでしまわ, 読んでしまわない, 読んじまわ, 読んじまわない, 読んぢまわ, 読んぢまわない",
      "Shimau (Conjunctive)": "読んでしまい, 読んでしまいます, 読んじまい, 読んじまいます, 読んぢまい, 読んぢまいます",
      "Shimau (Dictionary)": "読んでしまう, 読んじまう, 読んぢまう",
      "Shimau (Conditional)": "読んでしまえ, 読んでしまえば, 読んじまえ, 読んじまえば, 読んぢまえ, 読んぢまえば",
      "Shimau (Imperative)": "読んでしまえ, 読んじまえ, 読んぢまえ",
      "Shimau (Volitional)": "読んでしまお, 読んでしまおう, 読んじまお, 読んじまおう, 読んぢまお, 読んぢまおう",
      "Shimau (Te)": "読んでしまって, 読んじまって, 読んぢまって",
      "Shimau (Ta)": "読んでしまった, 読んじまった, 読んぢまった",
      "Shimau (Tara)": "読んでしまったら, 読んじまったら, 読んぢまったら",
      "Shimau (Tari)": "読んでしまったり, 読んじまったり, 読んぢまったり",
      "Shimau (Zu)": "読んでしまわ, 読んでしまわず, 読んじまわ, 読んじまわず, 読んぢまわ, 読んぢまわず"
    }
  },
  {
    "word": "歩く",
    "conjugations": {
      "Negative": "歩か, 歩かない",
      "Conjunctive": "歩き, 歩きます",
      "Dictionary": "歩く",
      "Conditional": "歩け, 歩けば",
      "Imperative": "歩け",
      "Volitional": "歩こ, 歩こう",
      "Te": "歩いて",
      "Ta": "歩いた",
      "Tara": "歩いたら",
      "Tari": "歩いたり",
      "Zu": "歩か, 歩かず",
      "Potential (Negative)": "歩け, 歩けない",
      "Potential (Conjunctive)": "歩け, 歩けます",
      "Potential (Dictionary)": "歩ける",
      "Potential (Conditional)": "歩けれ, 歩ければ",
      "Potential (Imperative)": "歩けろ, 歩けよ",
      "Potential (Volitional)": "歩けよう, 歩けようう",
      "Potential (Te)": "歩けて",
      "Potential (Ta)": "歩けた",
      "Potential (Tara)": "歩けたら",
      "Potential (Tari)": "歩けたり",
      "Potential (Zu)": "歩け, 歩けず",
      "Masu (Negative)": "歩きません, 歩きませんでした",
      "Masu (Dictionary)": "歩きます",
      "Masu (Conditional)": "歩きますれば",
      "Masu (Imperative)": "歩きませ, 歩きまし",
      "Masu (Volitional)": "歩きましょう",
      "Masu (Te)": "歩きまして",
      "Masu (Ta)": "歩きました",
      "Masu (Tara)": "歩きましたら",
      "Nai (Negative)": "歩かなくはない",
      "Nai (Conjunctive)": "歩かなく",
      "Nai (Dictionary)": "歩かない",
      "Nai (Conditional)": "歩かなければ",
      "Nai (Te)": "歩かなくて, 歩かないで",
      "Nai (Ta)": "歩かなかった",
      "Nai (Tara)": "歩かなかったら",
      "Tai (Negative)": "歩きたくない",
      "Tai (Conjunctive)": "歩きたく",
      "Tai (Dictionary)": "歩きたい",
      "Tai (Conditional)": "歩きたければ",
      "Tai (Te)": "歩きたくて",
      "Tai (Ta)": "歩きたかった",
      "Tai (Tara)": "歩きたかったら",
      "Tagaru (Negative)": "歩きたがら, 歩きたがらない",
      "Tagaru (Conjunctive)": "歩きたがり, 歩きたがります",
      "Tagaru (Dictionary)": "歩きたがる",
      "Tagaru (Te)": "歩きたがって",
      "Tagaru (Ta)": "歩きたがった",
      "Tagaru (Tara)": "歩きたがったら",
      "Tagaru (Zu)": "歩きたがら, 歩きたがらず",
      "Hoshii (Negative)": "歩いてほしくない",
      "Hoshii (Conjunctive)": "歩いてほしく",
      "Hoshii (Dictionary)": "歩いてほしい",
      "Hoshii (Conditional)": "歩いてほしければ",
      "Hoshii (Te)": "歩いてほしくて",
      "Hoshii (Ta)": "歩いてほしかった",
      "Hoshii (Tara)": "歩いてほしかったら",
      "Rashii (Negative)": "歩かないらしい",
      "Rashii (Conjunctive)": "歩いたらしく, 歩くらしく",
      "Rashii (Dictionary)": "歩いたらしい, 歩くらしい",
      "Rashii (Te)": "歩いたらしくて, 歩くらしくて",
      "SoudaHearsay (Dictionary)": "歩いたそうだ, 歩くそうだ",
      "SoudaConjecture (Dictionary)": "歩きそうだ, 歩きそうです",
      "SoudaConjecture (Conditional)": "歩きそうなら",
      "SoudaConjecture (Ta)": "歩きそうだった, 歩きそうでした",
      "SeruSaseru (Negative)": "歩かせ, 歩かせない",
      "SeruSaseru (Conjunctive)": "歩かせ, 歩かせます",
      "SeruSaseru (Dictionary)": "歩かせる",
      "SeruSaseru (Conditional)": "歩かせれ, 歩かせれば",
      "SeruSaseru (Imperative)": "歩かせろ, 歩かせよ",
      "SeruSaseru (Volitional)": "歩かせよう, 歩かせようう",
      "SeruSaseru (Te)": "歩かせて",
      "SeruSaseru (Ta)": "歩かせた",
      "SeruSaseru (Zu)": "歩かせ, 歩かせず",
      "ShortenedCausative (Negative)": "歩かさ, 歩かさない",
      "ShortenedCausative (Conjunctive)": "歩かし, 歩かします",
      "ShortenedCausative (Dictionary)": "歩かす",
      "ShortenedCausative (Conditional)": "歩かせ, 歩かせば",
      "ShortenedCausative (Imperative)": "歩かせ",
      "ShortenedCausative (Volitional)": "歩かそ, 歩かそう",
      "ShortenedCausative (Te)": "歩かして",
      "ShortenedCausative (Ta)": "歩かした",
      "ShortenedCausative (Zu)": "歩かさ, 歩かさず",
      "ReruRareru (Negative)": "歩かれ, 歩かれない",
      "ReruRareru (Conjunctive)": "歩かれ, 歩かれます",
      "ReruRareru (Dictionary)": "歩かれる",
      "ReruRareru (Te)": "歩かれて",
      "ReruRareru (Ta)": "歩かれた",
      "ReruRareru (Zu)": "歩かれ, 歩かれず",
      "CausativePassive (Negative)": "歩かせられ, 歩かせられない",
      "CausativePassive (Conjunctive)": "歩かせられ, 歩かせられます",
      "CausativePassive (Dictionary)": "歩かせられる",
      "CausativePassive (Conditional)": "歩かせられれ, 歩かせられれば",
      "CausativePassive (Imperative)": "歩かせられろ, 歩かせられよ",
      "CausativePassive (Volitional)": "歩かせられよう, 歩かせられようう",
      "CausativePassive (Te)": "歩かせられて",
      "CausativePassive (Ta)": "歩かせられた",
      "CausativePassive (Tara)": "歩かせられたら",
      "CausativePassive (Tari)": "歩かせられたり",
      "CausativePassive (Zu)": "歩かせられ, 歩かせられず",
      "ShortenedCausativePassive (Negative)": "歩かされ, 歩かされない",
      "ShortenedCausativePassive (Conjunctive)": "歩かされ, 歩かされます",
      "ShortenedCausativePassive (Dictionary)": "歩かされる",
      "ShortenedCausativePassive (Conditional)": "歩かされれ, 歩かされれば",
      "ShortenedCausativePassive (Imperative)": "歩かされろ, 歩かされよ",
      "ShortenedCausativePassive (Volitional)": "歩かされよう, 歩かされようう",
      "ShortenedCausativePassive (Te)": "歩かされて",
      "ShortenedCausativePassive (Ta)": "歩かされた",
      "ShortenedCausativePassive (Tara)": "歩かされたら",
      "ShortenedCausativePassive (Tari)": "歩かされたり",
      "ShortenedCausativePassive (Zu)": "歩かされ, 歩かされず",
      "Ageru (Negative)": "歩いてあげ, 歩いてあげない",
      "Ageru (Conjunctive)": "歩いてあげ, 歩いてあげます",
      "Ageru (Dictionary)": "歩いてあげる",
      "Ageru (Conditional)": "歩いてあげれ, 歩いてあげれば",
      "Ageru (Imperative)": "歩いてあげろ, 歩いてあげよ",
      "Ageru (Volitional)": "歩いてあげよう, 歩いてあげようう",
      "Ageru (Te)": "歩いてあげて",
      "Ageru (Ta)": "歩いてあげた",
      "Ageru (Tara)": "歩いてあげたら",
      "Ageru (Tari)": "歩いてあげたり",
      "Ageru (Zu)": "歩いてあげ, 歩いてあげず",
      "Sashiageru (Negative)": "歩いて差し上げ, 歩いて差し上げない, 歩いてさしあげ, 歩いてさしあげない",
      "Sashiageru (Conjunctive)": "歩いて差し上げ, 歩いて差し上げます, 歩いてさしあげ, 歩いてさしあげます",
      "Sashiageru (Dictionary)": "歩いて差し上げる, 歩いてさしあげる",
      "Sashiageru (Conditional)": "歩いて差し上げれ, 歩いて差し上げれば, 歩いてさしあげれ, 歩いてさしあげれば",
      "Sashiageru (Imperative)": "歩いて差し上げろ, 歩いて差し上げよ, 歩いてさしあげろ, 歩いてさしあげよ",
      "Sashiageru (Volitional)": "歩いて差し上げよう, 歩いて差し上げようう, 歩いてさしあげよう, 歩いてさしあげようう",
      "Sashiageru (Te)": "歩いて差し上げて, 歩いてさしあげて",
      "Sashiageru (Ta)": "歩いて差し上げた, 歩いてさしあげた",
      "Sashiageru (Tara)": "歩いて差し上げたら, 歩いてさしあげたら",
      "Sashiageru (Tari)": "歩いて差し上げたり, 歩いてさしあげたり",
      "Sashiageru (Zu)": "歩いて差し上げ, 歩いて差し上げず, 歩いてさしあげ, 歩いてさしあげず",
      "Yaru (Negative)": "歩いてやら, 歩いてやらない",
      "Yaru (Conjunctive)": "歩いてやり, 歩いてやります",
      "Yaru (Dictionary)": "歩いてやる",
      "Yaru (Conditional)": "歩いてやれ, 歩いてやれば",
      "Yaru (Imperative)": "歩いてやれ",
      "Yaru (Volitional)": "歩いてやろ, 歩いてやろう",
      "Yaru (Te)": "歩いてやって",
      "Yaru (Ta)": "歩いてやった",
      "Yaru (Tara)": "歩いてやったら",
      "Yaru (Tari)": "歩いてやったり",
      "Yaru (Zu)": "歩いてやら, 歩いてやらず",
      "Morau (Negative)": "歩いてもらわ, 歩いてもらわない",
      "Morau (Conjunctive)": "歩いてもらい, 歩いてもらいます",
      "Morau (Dictionary)": "歩いてもらう",
      "Morau (Conditional)": "歩いてもらえ, 歩いてもらえば",
      "Morau (Imperative)": "歩いてもらえ",
      "Morau (Volitional)": "歩いてもらお, 歩いてもらおう",
      "Morau (Te)": "歩いてもらって",
      "Morau (Ta)": "歩いてもらった",
      "Morau (Tara)": "歩いてもらったら",
      "Morau (Tari)": "歩いてもらったり",
      "Morau (Zu)": "歩いてもらわ, 歩いてもらわず",
      "Itadaku (Negative)": "歩いていただか, 歩いていただかない",
      "Itadaku (Conjunctive)": "歩いていただき, 歩いていただきます",
      "Itadaku (Dictionary)": "歩いていただく",
      "Itadaku (Conditional)": "歩いていただけ, 歩いていただけば",
      "Itadaku (Imperative)": "歩いていただけ",
      "Itadaku (Volitional)": "歩いていただこ, 歩いていただこう",
      "Itadaku (Te)": "歩いていただいて",
      "Itadaku (Ta)": "歩いていただいた",
      "Itadaku (Tara)": "歩いていただいたら",
      "Itadaku (Tari)": "歩いていただいたり",
      "Itadaku (Zu)": "歩いていただか, 歩いていただかず",
      "TeIru (Negative)": "歩いてい, 歩いていない, 歩いて, 歩いてない",
      "TeIru (Conjunctive)": "歩いてい, 歩いています, 歩いて, 歩いてます",
      "TeIru (Dictionary)": "歩いている, 歩いてる",
      "TeIru (Conditional)": "歩いていれ, 歩いていれば, 歩いてれ, 歩いてれば",
      "TeIru (Imperative)": "歩いていろ, 歩いていよ, 歩いてろ, 歩いてよ",
      "TeIru (Volitional)": "歩いていよう, 歩いていようう, 歩いてよう, 歩いてようう",
      "TeIru (Te)": "歩いていて, 歩いてて",
      "TeIru (Ta)": "歩いていた, 歩いてた",
      "TeIru (Tara)": "歩いていたら, 歩いてたら",
      "TeIru (Tari)": "歩いていたり, 歩いてたり",
      "TeIru (Zu)": "歩いてい, 歩いていず, 歩いて, 歩いてず",
      "TeAru (Negative)": "歩いてあら, 歩いてあらない",
      "TeAru (Conjunctive)": "歩いてあり, 歩いてあります",
      "TeAru (Dictionary)": "歩いてある",
      "TeAru (Conditional)": "歩いてあれ, 歩いてあれば",
      "TeAru (Imperative)": "歩いてあれ",
      "TeAru (Volitional)": "歩いてあろ, 歩いてあろう",
      "TeAru (Te)": "歩いてあって",
      "TeAru (Ta)": "歩いてあった",
      "TeAru (Tara)": "歩いてあったら",
      "TeAru (Tari)": "歩いてあったり",
      "TeAru (Zu)": "歩いてあら, 歩いてあらず",
      "Miru (Negative)": "歩いてみ, 歩いてみない",
      "Miru (Conjunctive)": "歩いてみ, 歩いてみます",
      "Miru (Dictionary)": "歩いてみる",
      "Miru (Conditional)": "歩いてみれ, 歩いてみれば",
      "Miru (Imperative)": "歩いてみろ, 歩いてみよ",
      "Miru (Volitional)": "歩いてみよう, 歩いてみようう",
      "Miru (Te)": "歩いてみて",
      "Miru (Ta)": "歩いてみた",
      "Miru (Tara)": "歩いてみたら",
      "Miru (Tari)": "歩いてみたり",
      "Miru (Zu)": "歩いてみ, 歩いてみず",
      "Kureru (Negative)": "歩いてくれ, 歩いてくれない",
      "Kureru (Conjunctive)": "歩いてくれ, 歩いてくれます",
      "Kureru (Dictionary)": "歩いてくれる",
      "Kureru (Conditional)": "歩いてくれれ, 歩いてくれれば",
      "Kureru (Imperative)": "歩いてくれろ, 歩いてくれよ",
      "Kureru (Volitional)": "歩いてくれよう, 歩いてくれようう",
      "Kureru (Te)": "歩いてくれて",
      "Kureru (Ta)": "歩いてくれた",
      "Kureru (Tara)": "歩いてくれたら",
      "Kureru (Tari)": "歩いてくれたり",
      "Kureru (Zu)": "歩いてくれ, 歩いてくれず",
      "Kudasaru (Conjunctive)": "歩いてください, 歩いてくださいます",
      "Kudasaru (Dictionary)": "歩いてくださる",
      "Iku (Negative)": "歩いていか, 歩いていかない",
      "Iku (Conjunctive)": "歩いていき, 歩いていきます",
      "Iku (Dictionary)": "歩いていく",
      "Iku (Conditional)": "歩いていけ, 歩いていけば",
      "Iku (Imperative)": "歩いていけ",
      "Iku (Volitional)": "歩いていこ, 歩いていこう",
      "Iku (Te)": "歩いていいて",
      "Iku (Ta)": "歩いていいた",
      "Iku (Tara)": "歩いていいたら",
      "Iku (Tari)": "歩いていいたり",
      "Iku (Zu)": "歩いていか, 歩いていかず",
      "Kuru (Negative)": "歩いてこ, 歩いてこない",
      "Kuru (Conjunctive)": "歩いてき, 歩いてきます",
      "Kuru (Dictionary)": "歩いてくる",
      "Kuru (Conditional)": "歩いてくれ, 歩いてくれば",
      "Kuru (Imperative)": "歩いてこい",
      "Kuru (Volitional)": "歩いてこよう, 歩いてこようう",
      "Kuru (Te)": "歩いてきて",
      "Kuru (Ta)": "歩いてきた",
      "Kuru (Tara)": "歩いてきたら",
      "Kuru (Tari)": "歩いてきたり",
      "Kuru (Zu)": "歩いてこ, 歩いてこず",
      "Oku (Negative)": "歩いておか, 歩いておかない, 歩いとか, 歩いとかない",
      "Oku (Conjunctive)": "歩いておき, 歩いておきます, 歩いとき, 歩いときます",
      "Oku (Dictionary)": "歩いておく, 歩いとく",
      "Oku (Conditional)": "歩いておけ, 歩いておけば, 歩いとけ, 歩いとけば",
      "Oku (Imperative)": "歩いておけ, 歩いとけ",
      "Oku (Volitional)": "歩いておこ, 歩いておこう, 歩いとこ, 歩いとこう",
      "Oku (Te)": "歩いておいて, 歩いといて",
      "Oku (Ta)": "歩いておいた, 歩いといた",
      "Oku (Tara)": "歩いておいたら, 歩いといたら",
      "Oku (Tari)": "歩いておいたり, 歩いといたり",
      "Oku (Zu)": "歩いておか, 歩いておかず, 歩いとか, 歩いとかず",
      "Shimau (Negative)": "歩いてしまわ, 歩いてしまわない, 歩いちゃわ, 歩いちゃわない, 歩いちまわ, 歩いちまわない",
      "Shimau (Conjunctive)": "歩いてしまい, 歩いてしまいます, 歩いちゃい, 歩いちゃいます, 歩いちまい, 歩いちまいます",
      "Shimau (Dictionary)": "歩いてしまう, 歩いちゃう, 歩いちまう",
      "Shimau (Conditional)": "歩いてしまえ, 歩いてしまえば, 歩いちゃえ, 歩いちゃえば, 歩いちまえ, 歩いちまえば",
      "Shimau (Imperative)": "歩いてしまえ, 歩いちゃえ, 歩いちまえ",
      "Shimau (Volitional)": "歩いてしまお, 歩いてしまおう, 歩いちゃお, 歩いちゃおう, 歩いちまお, 歩いちまおう",
      "Shimau (Te)": "歩いてしまって, 歩いちゃって, 歩いちまって",
      "Shimau (Ta)": "歩いてしまった, 歩いちゃった, 歩いちまった",
      "Shimau (Tara)": "歩いてしまったら, 歩いちゃったら, 歩いちまったら",
      "Shimau (Tari)": "歩いてしまったり, 歩いちゃったり, 歩いちまったり",
      "Shimau (Zu)": "歩いてしまわ, 歩いてしまわず, 歩いちゃわ, 歩いちゃわず, 歩いちまわ, 歩いちまわず"
    }
  },
  {
    "word": "寝る",
    "conjugations": {
      "Negative": "寝ら, 寝らない",
      "Conjunctive": "寝り, 寝ります",
      "Dictionary": "寝る",
      "Conditional": "寝れ, 寝れば",
      "Imperative": "寝れ",
      "Volitional": "寝ろ, 寝ろう",
      "Te": "寝って",
      "Ta": "寝った",
      "Tara": "寝ったら",
      "Tari": "寝ったり",
      "Zu": "寝ら, 寝らず",
      "Potential (Negative)": "寝れ, 寝れない",
      "Potential (Conjunctive)": "寝れ, 寝れます",
      "Potential (Dictionary)": "寝れる",
      "Potential (Conditional)": "寝れれ, 寝れれば",
      "Potential (Imperative)": "寝れろ, 寝れよ",
      "Potential (Volitional)": "寝れよう, 寝れようう",
      "Potential (Te)": "寝れて",
      "Potential (Ta)": "寝れた",
      "Potential (Tara)": "寝れたら",
      "Potential (Tari)": "寝れたり",
      "Potential (Zu)": "寝れ, 寝れず",
      "Masu (Negative)": "寝りません, 寝りませんでした",
      "Masu (Dictionary)": "寝ります",
      "Masu (Conditional)": "寝りますれば",
      "Masu (Imperative)": "寝りませ, 寝りまし",
      "Masu (Volitional)": "寝りましょう",
      "Masu (Te)": "寝りまして",
      "Masu (Ta)": "寝りました",
      "Masu (Tara)": "寝りましたら",
      "Nai (Negative)": "寝らなくはない",
      "Nai (Conjunctive)": "寝らなく",
      "Nai (Dictionary)": "寝らない",
      "Nai (Conditional)": "寝らなければ",
      "Nai (Te)": "寝らなくて, 寝らないで",
      "Nai (Ta)": "寝らなかった",
      "Nai (Tara)": "寝らなかったら",
      "Tai (Negative)": "寝りたくない",
      "Tai (Conjunctive)": "寝りたく",
      "Tai (Dictionary)": "寝りたい",
      "Tai (Conditional)": "寝りたければ",
      "Tai (Te)": "寝りたくて",
      "Tai (Ta)": "寝りたかった",
      "Tai (Tara)": "寝りたかったら",
      "Tagaru (Negative)": "寝りたがら, 寝りたがらない",
      "Tagaru (Conjunctive)": "寝りたがり, 寝りたがります",
      "Tagaru (Dictionary)": "寝りたがる",
      "Tagaru (Te)": "寝りたがって",
      "Tagaru (Ta)": "寝りたがった",
      "Tagaru (Tara)": "寝りたがったら",
      "Tagaru (Zu)": "寝りたがら, 寝りたがらず",
      "Hoshii (Negative)": "寝ってほしくない",
      "Hoshii (Conjunctive)": "寝ってほしく",
      "Hoshii (Dictionary)": "寝ってほしい",
      "Hoshii (Conditional)": "寝ってほしければ",
      "Hoshii (Te)": "寝ってほしくて",
      "Hoshii (Ta)": "寝ってほしかった",
      "Hoshii (Tara)": "寝ってほしかったら",
      "Rashii (Negative)": "寝らないらしい",
      "Rashii (Conjunctive)": "寝ったらしく, 寝るらしく",
      "Rashii (Dictionary)": "寝ったらしい, 寝るらしい",
      "Rashii (Te)": "寝ったらしくて, 寝るらしくて",
      "SoudaHearsay (Dictionary)": "寝ったそうだ, 寝るそうだ",
      "SoudaConjecture (Dictionary)": "寝りそうだ, 寝りそうです",
      "SoudaConjecture (Conditional)": "寝りそうなら",
      "SoudaConjecture (Ta)": "寝りそうだった, 寝りそうでした",
      "SeruSaseru (Negative)": "寝らせ, 寝らせない",
      "SeruSaseru (Conjunctive)": "寝らせ, 寝らせます",
      "SeruSaseru (Dictionary)": "寝らせる",
      "SeruSaseru (Conditional)": "寝らせれ, 寝らせれば",
      "SeruSaseru (Imperative)": "寝らせろ, 寝らせよ",
      "SeruSaseru (Volitional)": "寝らせよう, 寝らせようう",
      "SeruSaseru (Te)": "寝らせて",
      "SeruSaseru (Ta)": "寝らせた",
      "SeruSaseru (Zu)": "寝らせ, 寝らせず",
      "ShortenedCausative (Negative)": "寝らさ, 寝らさない",
      "ShortenedCausative (Conjunctive)": "寝らし, 寝らします",
      "ShortenedCausative (Dictionary)": "寝らす",
      "ShortenedCausative (Conditional)": "寝らせ, 寝らせば",
      "ShortenedCausative (Imperative)": "寝らせ",
      "ShortenedCausative (Volitional)": "寝らそ, 寝らそう",
      "ShortenedCausative (Te)": "寝らして",
      "ShortenedCausative (Ta)": "寝らした",
      "ShortenedCausative (Zu)": "寝らさ, 寝らさず",
      "ReruRareru (Negative)": "寝られ, 寝られない",
      "ReruRareru (Conjunctive)": "寝られ, 寝られます",
      "ReruRareru (Dictionary)": "寝られる",
      "ReruRareru (Te)": "寝られて",
      "ReruRareru (Ta)": "寝られた",
      "ReruRareru (Zu)": "寝られ, 寝られず",
      "CausativePassive (Negative)": "寝らせられ, 寝らせられない",
      "CausativePassive (Conjunctive)": "寝らせられ, 寝らせられます",
      "CausativePassive (Dictionary)": "寝らせられる",
      "CausativePassive (Conditional)": "寝らせられれ, 寝らせられれば",
      "CausativePassive (Imperative)": "寝らせられろ, 寝らせられよ",
      "CausativePassive (Volitional)": "寝らせられよう, 寝らせられようう",
      "CausativePassive (Te)": "寝らせられて",
      "CausativePassive (Ta)": "寝らせられた",
      "CausativePassive (Tara)": "寝らせられたら",
      "CausativePassive (Tari)": "寝らせられたり",
      "CausativePassive (Zu)": "寝らせられ, 寝らせられず",
      "ShortenedCausativePassive (Negative)": "寝らされ, 寝らされない",
      "ShortenedCausativePassive (Conjunctive)": "寝らされ, 寝らされます",
      "ShortenedCausativePassive (Dictionary)": "寝らされる",
      "ShortenedCausativePassive (Conditional)": "寝らされれ, 寝らされれば",
      "ShortenedCausativePassive (Imperative)": "寝らされろ, 寝らされよ",
      "ShortenedCausativePassive (Volitional)": "寝らされよう, 寝らされようう",
      "ShortenedCausativePassive (Te)": "寝らされて",
      "ShortenedCausativePassive (Ta)": "寝らされた",
      "ShortenedCausativePassive (Tara)": "寝らされたら",
      "ShortenedCausativePassive (Tari)": "寝らされたり",
      "ShortenedCausativePassive (Zu)": "寝らされ, 寝らされず",
      "Ageru (Negative)": "寝ってあげ, 寝ってあげない",
      "Ageru (Conjunctive)": "寝ってあげ, 寝ってあげます",
      "Ageru (Dictionary)": "寝ってあげる",
      "Ageru (Conditional)": "寝ってあげれ, 寝ってあげれば",
      "Ageru (Imperative)": "寝ってあげろ, 寝ってあげよ",
      "Ageru (Volitional)": "寝ってあげよう, 寝ってあげようう",
      "Ageru (Te)": "寝ってあげて",
      "Ageru (Ta)": "寝ってあげた",
      "Ageru (Tara)": "寝ってあげたら",
      "Ageru (Tari)": "寝ってあげたり",
      "Ageru (Zu)": "寝ってあげ, 寝ってあげず",
      "Sashiageru (Negative)": "寝って差し上げ, 寝って差し上げない, 寝ってさしあげ, 寝ってさしあげない",
      "Sashiageru (Conjunctive)": "寝って差し上げ, 寝って差し上げます, 寝ってさしあげ, 寝ってさしあげます",
      "Sashiageru (Dictionary)": "寝って差し上げる, 寝ってさしあげる",
      "Sashiageru (Conditional)": "寝って差し上げれ, 寝って差し上げれば, 寝ってさしあげれ, 寝ってさしあげれば",
      "Sashiageru (Imperative)": "寝って差し上げろ, 寝って差し上げよ, 寝ってさしあげろ, 寝ってさしあげよ",
      "Sashiageru (Volitional)": "寝って差し上げよう, 寝って差し上げようう, 寝ってさしあげよう, 寝ってさしあげようう",
      "Sashiageru (Te)": "寝って差し上げて, 寝ってさしあげて",
      "Sashiageru (Ta)": "寝って差し上げた, 寝ってさしあげた",
      "Sashiageru (Tara)": "寝って差し上げたら, 寝ってさしあげたら",
      "Sashiageru (Tari)": "寝って差し上げたり, 寝ってさしあげたり",
      "Sashiageru (Zu)": "寝って差し上げ, 寝って差し上げず, 寝ってさしあげ, 寝ってさしあげず",
      "Yaru (Negative)": "寝ってやら, 寝ってやらない",
      "Yaru (Conjunctive)": "寝ってやり, 寝ってやります",
      "Yaru (Dictionary)": "寝ってやる",
      "Yaru (Conditional)": "寝ってやれ, 寝ってやれば",
      "Yaru (Imperative)": "寝ってやれ",
      "Yaru (Volitional)": "寝ってやろ, 寝ってやろう",
      "Yaru (Te)": "寝ってやって",
      "Yaru (Ta)": "寝ってやった",
      "Yaru (Tara)": "寝ってやったら",
      "Yaru (Tari)": "寝ってやったり",
      "Yaru (Zu)": "寝ってやら, 寝ってやらず",
      "Morau (Negative)": "寝ってもらわ, 寝ってもらわない",
      "Morau (Conjunctive)": "寝ってもらい, 寝ってもらいます",
      "Morau (Dictionary)": "寝ってもらう",
      "Morau (Conditional)": "寝ってもらえ, 寝ってもらえば",
      "Morau (Imperative)": "寝ってもらえ",
      "Morau (Volitional)": "寝ってもらお, 寝ってもらおう",
      "Morau (Te)": "寝ってもらって",
      "Morau (Ta)": "寝ってもらった",
      "Morau (Tara)": "寝ってもらったら",
      "Morau (Tari)": "寝ってもらったり",
      "Morau (Zu)": "寝ってもらわ, 寝ってもらわず",
      "Itadaku (Negative)": "寝っていただか, 寝っていただかない",
      "Itadaku (Conjunctive)": "寝っていただき, 寝っていただきます",
      "Itadaku (Dictionary)": "寝っていただく",
      "Itadaku (Conditional)": "寝っていただけ, 寝っていただけば",
      "Itadaku (Imperative)": "寝っていただけ",
      "Itadaku (Volitional)": "寝っていただこ, 寝っていただこう",
      "Itadaku (Te)": "寝っていただいて",
      "Itadaku (Ta)": "寝っていただいた",
      "Itadaku (Tara)": "寝っていただいたら",
      "Itadaku (Tari)": "寝っていただいたり",
      "Itadaku (Zu)": "寝っていただか, 寝っていただかず",
      "TeIru (Negative)": "寝ってい, 寝っていない, 寝って, 寝ってない",
      "TeIru (Conjunctive)": "寝ってい, 寝っています, 寝って, 寝ってます",
      "TeIru (Dictionary)": "寝っている, 寝ってる",
      "TeIru (Conditional)": "寝っていれ, 寝っていれば, 寝ってれ, 寝ってれば",
      "TeIru (Imperative)": "寝っていろ, 寝っていよ, 寝ってろ, 寝ってよ",
      "TeIru (Volitional)": "寝っていよう, 寝っていようう, 寝ってよう, 寝ってようう",
      "TeIru (Te)": "寝っていて, 寝ってて",
      "TeIru (Ta)": "寝っていた, 寝ってた",
      "TeIru (Tara)": "寝っていたら, 寝ってたら",
      "TeIru (Tari)": "寝っていたり, 寝ってたり",
      "TeIru (Zu)": "寝ってい, 寝っていず, 寝って, 寝ってず",
      "TeAru (Negative)": "寝ってあら, 寝ってあらない",
      "TeAru (Conjunctive)": "寝ってあり, 寝ってあります",
      "TeAru (Dictionary)": "寝ってある",
      "TeAru (Conditional)": "寝ってあれ, 寝ってあれば",
      "TeAru (Imperative)": "寝ってあれ",
      "TeAru (Volitional)": "寝ってあろ, 寝ってあろう",
      "TeAru (Te)": "寝ってあって",
      "TeAru (Ta)": "寝ってあった",
      "TeAru (Tara)": "寝ってあったら",
      "TeAru (Tari)": "寝ってあったり",
      "TeAru (Zu)": "寝ってあら, 寝ってあらず",
      "Miru (Negative)": "寝ってみ, 寝ってみない",
      "Miru (Conjunctive)": "寝ってみ, 寝ってみます",
      "Miru (Dictionary)": "寝ってみる",
      "Miru (Conditional)": "寝ってみれ, 寝ってみれば",
      "Miru (Imperative)": "寝ってみろ, 寝ってみよ",
      "Miru (Volitional)": "寝ってみよう, 寝ってみようう",
      "Miru (Te)": "寝ってみて",
      "Miru (Ta)": "寝ってみた",
      "Miru (Tara)": "寝ってみたら",
      "Miru (Tari)": "寝ってみたり",
      "Miru (Zu)": "寝ってみ, 寝ってみず",
      "Kureru (Negative)": "寝ってくれ, 寝ってくれない",
      "Kureru (Conjunctive)": "寝ってくれ, 寝ってくれます",
      "Kureru (Dictionary)": "寝ってくれる",
      "Kureru (Conditional)": "寝ってくれれ, 寝ってくれれば",
      "Kureru (Imperative)": "寝ってくれろ, 寝ってくれよ",
      "Kureru (Volitional)": "寝ってくれよう, 寝ってくれようう",
      "Kureru (Te)": "寝ってくれて",
      "Kureru (Ta)": "寝ってくれた",
      "Kureru (Tara)": "寝ってくれたら",
      "Kureru (Tari)": "寝ってくれたり",
      "Kureru (Zu)": "寝ってくれ, 寝ってくれず",
      "Kudasaru (Conjunctive)": "寝ってください, 寝ってくださいます",
      "Kudasaru (Dictionary)": "寝ってくださる",
      "Iku (Negative)": "寝っていか, 寝っていかない",
      "Iku (Conjunctive)": "寝っていき, 寝っていきます",
      "Iku (Dictionary)": "寝っていく",
      "Iku (Conditional)": "寝っていけ, 寝っていけば",
      "Iku (Imperative)": "寝っていけ",
      "Iku (Volitional)": "寝っていこ, 寝っていこう",
      "Iku (Te)": "寝っていいて",
      "Iku (Ta)": "寝っていいた",
      "Iku (Tara)": "寝っていいたら",
      "Iku (Tari)": "寝っていいたり",
      "Iku (Zu)": "寝っていか, 寝っていかず",
      "Kuru (Negative)": "寝ってこ, 寝ってこない",
      "Kuru (Conjunctive)": "寝ってき, 寝ってきます",
      "Kuru (Dictionary)": "寝ってくる",
      "Kuru (Conditional)": "寝ってくれ, 寝ってくれば",
      "Kuru (Imperative)": "寝ってこい",
      "Kuru (Volitional)": "寝ってこよう, 寝ってこようう",
      "Kuru (Te)": "寝ってきて",
      "Kuru (Ta)": "寝ってきた",
      "Kuru (Tara)": "寝ってきたら",
      "Kuru (Tari)": "寝ってきたり",
      "Kuru (Zu)": "寝ってこ, 寝ってこず",
      "Oku (Negative)": "寝っておか, 寝っておかない, 寝っとか, 寝っとかない",
      "Oku (Conjunctive)": "寝っておき, 寝っておきます, 寝っとき, 寝っときます",
      "Oku (Dictionary)": "寝っておく, 寝っとく",
      "Oku (Conditional)": "寝っておけ, 寝っておけば, 寝っとけ, 寝っとけば",
      "Oku (Imperative)": "寝っておけ, 寝っとけ",
      "Oku (Volitional)": "寝っておこ, 寝っておこう, 寝っとこ, 寝っとこう",
      "Oku (Te)": "寝っておいて, 寝っといて",
      "Oku (Ta)": "寝っておいた, 寝っといた",
      "Oku (Tara)": "寝っておいたら, 寝っといたら",
      "Oku (Tari)": "寝っておいたり, 寝っといたり",
      "Oku (Zu)": "寝っておか, 寝っておかず, 寝っとか, 寝っとかず",
      "Shimau (Negative)": "寝ってしまわ, 寝ってしまわない, 寝っちゃわ, 寝っちゃわない, 寝っちまわ, 寝っちまわない",
      "Shimau (Conjunctive)": "寝ってしまい, 寝ってしまいます, 寝っちゃい, 寝っちゃいます, 寝っちまい, 寝っちまいます",
      "Shimau (Dictionary)": "寝ってしまう, 寝っちゃう, 寝っちまう",
      "Shimau (Conditional)": "寝ってしまえ, 寝ってしまえば, 寝っちゃえ, 寝っちゃえば, 寝っちまえ, 寝っちまえば",
      "Shimau (Imperative)": "寝ってしまえ, 寝っちゃえ, 寝っちまえ",
      "Shimau (Volitional)": "寝ってしまお, 寝ってしまおう, 寝っちゃお, 寝っちゃおう, 寝っちまお, 寝っちまおう",
      "Shimau (Te)": "寝ってしまって, 寝っちゃって, 寝っちまって",
      "Shimau (Ta)": "寝ってしまった, 寝っちゃった, 寝っちまった",
      "Shimau (Tara)": "寝ってしまったら, 寝っちゃったら, 寝っちまったら",
      "Shimau (Tari)": "寝ってしまったり, 寝っちゃったり, 寝っちまったり",
      "Shimau (Zu)": "寝ってしまわ, 寝ってしまわず, 寝っちゃわ, 寝っちゃわず, 寝っちまわ, 寝っちまわず"
    }
  },
  {
    "word": "知る",
    "conjugations": {
      "Negative": "知ら, 知らない",
      "Conjunctive": "知り, 知ります",
      "Dictionary": "知る",
      "Conditional": "知れ, 知れば",
      "Imperative": "知れ",
      "Volitional": "知ろ, 知ろう",
      "Te": "知って",
      "Ta": "知った",
      "Tara": "知ったら",
      "Tari": "知ったり",
      "Zu": "知ら, 知らず",
      "Potential (Negative)": "知れ, 知れない",
      "Potential (Conjunctive)": "知れ, 知れます",
      "Potential (Dictionary)": "知れる",
      "Potential (Conditional)": "知れれ, 知れれば",
      "Potential (Imperative)": "知れろ, 知れよ",
      "Potential (Volitional)": "知れよう, 知れようう",
      "Potential (Te)": "知れて",
      "Potential (Ta)": "知れた",
      "Potential (Tara)": "知れたら",
      "Potential (Tari)": "知れたり",
      "Potential (Zu)": "知れ, 知れず",
      "Masu (Negative)": "知りません, 知りませんでした",
      "Masu (Dictionary)": "知ります",
      "Masu (Conditional)": "知りますれば",
      "Masu (Imperative)": "知りませ, 知りまし",
      "Masu (Volitional)": "知りましょう",
      "Masu (Te)": "知りまして",
      "Masu (Ta)": "知りました",
      "Masu (Tara)": "知りましたら",
      "Nai (Negative)": "知らなくはない",
      "Nai (Conjunctive)": "知らなく",
      "Nai (Dictionary)": "知らない",
      "Nai (Conditional)": "知らなければ",
      "Nai (Te)": "知らなくて, 知らないで",
      "Nai (Ta)": "知らなかった",
      "Nai (Tara)": "知らなかったら",
      "Tai (Negative)": "知りたくない",
      "Tai (Conjunctive)": "知りたく",
      "Tai (Dictionary)": "知りたい",
      "Tai (Conditional)": "知りたければ",
      "Tai (Te)": "知りたくて",
      "Tai (Ta)": "知りたかった",
      "Tai (Tara)": "知りたかったら",
      "Tagaru (Negative)": "知りたがら, 知りたがらない",
      "Tagaru (Conjunctive)": "知りたがり, 知りたがります",
      "Tagaru (Dictionary)": "知りたがる",
      "Tagaru (Te)": "知りたがって",
      "Tagaru (Ta)": "知りたがった",
      "Tagaru (Tara)": "知りたがったら",
      "Tagaru (Zu)": "知りたがら, 知りたがらず",
      "Hoshii (Negative)": "知ってほしくない",
      "Hoshii (Conjunctive)": "知ってほしく",
      "Hoshii (Dictionary)": "知ってほしい",
      "Hoshii (Conditional)": "知ってほしければ",
      "Hoshii (Te)": "知ってほしくて",
      "Hoshii (Ta)": "知ってほしかった",
      "Hoshii (Tara)": "知ってほしかったら",
      "Rashii (Negative)": "知らないらしい",
      "Rashii (Conjunctive)": "知ったらしく, 知るらしく",
      "Rashii (Dictionary)": "知ったらしい, 知るらしい",
      "Rashii (Te)": "知ったらしくて, 知るらしくて",
      "SoudaHearsay (Dictionary)": "知ったそうだ, 知るそうだ",
      "SoudaConjecture (Dictionary)": "知りそうだ, 知りそうです",
      "SoudaConjecture (Conditional)": "知りそうなら",
      "SoudaConjecture (Ta)": "知りそうだった, 知りそうでした",
      "SeruSaseru (Negative)": "知らせ, 知らせない",
      "SeruSaseru (Conjunctive)": "知らせ, 知らせます",
      "SeruSaseru (Dictionary)": "知らせる",
      "SeruSaseru (Conditional)": "知らせれ, 知らせれば",
      "SeruSaseru (Imperative)": "知らせろ, 知らせよ",
      "SeruSaseru (Volitional)": "知らせよう, 知らせようう",
      "SeruSaseru (Te)": "知らせて",
      "SeruSaseru (Ta)": "知らせた",
      "SeruSaseru (Zu)": "知らせ, 知らせず",
      "ShortenedCausative (Negative)": "知らさ, 知らさない",
      "ShortenedCausative (Conjunctive)": "知らし, 知らします",
      "ShortenedCausative (Dictionary)": "知らす",
      "ShortenedCausative (Conditional)": "知らせ, 知らせば",
      "ShortenedCausative (Imperative)": "知らせ",
      "ShortenedCausative (Volitional)": "知らそ, 知らそう",
      "ShortenedCausative (Te)": "知らして",
      "ShortenedCausative (Ta)": "知らした",
      "ShortenedCausative (Zu)": "知らさ, 知らさず",
      "ReruRareru (Negative)": "知られ, 知られない",
      "ReruRareru (Conjunctive)": "知られ, 知られます",
      "ReruRareru (Dictionary)": "知られる",
      "ReruRareru (Te)": "知られて",
      "ReruRareru (Ta)": "知られた",
      "ReruRareru (Zu)": "知られ, 知られず",
      "CausativePassive (Negative)": "知らせられ, 知らせられない",
      "CausativePassive (Conjunctive)": "知らせられ, 知らせられます",
      "CausativePassive (Dictionary)": "知らせられる",
      "CausativePassive (Conditional)": "知らせられれ, 知らせられれば",
      "CausativePassive (Imperative)": "知らせられろ, 知らせられよ",
      "CausativePassive (Volitional)": "知らせられよう, 知らせられようう",
      "CausativePassive (Te)": "知らせられて",
      "CausativePassive (Ta)": "知らせられた",
      "CausativePassive (Tara)": "知らせられたら",
      "CausativePassive (Tari)": "知らせられたり",
      "CausativePassive (Zu)": "知らせられ, 知らせられず",
      "ShortenedCausativePassive (Negative)": "知らされ, 知らされない",
      "ShortenedCausativePassive (Conjunctive)": "知らされ, 知らされます",
      "ShortenedCausativePassive (Dictionary)": "知らされる",
      "ShortenedCausativePassive (Conditional)": "知らされれ, 知らされれば",
      "ShortenedCausativePassive (Imperative)": "知らされろ, 知らされよ",
      "ShortenedCausativePassive (Volitional)": "知らされよう, 知らされようう",
      "ShortenedCausativePassive (Te)": "知らされて",
      "ShortenedCausativePassive (Ta)": "知らされた",
      "ShortenedCausativePassive (Tara)": "知らされたら",
      "ShortenedCausativePassive (Tari)": "知らされたり",
      "ShortenedCausativePassive (Zu)": "知らされ, 知らされず",
      "Ageru (Negative)": "知ってあげ, 知ってあげない",
      "Ageru (Conjunctive)": "知ってあげ, 知ってあげます",
      "Ageru (Dictionary)": "知ってあげる",
      "Ageru (Conditional)": "知ってあげれ, 知ってあげれば",
      "Ageru (Imperative)": "知ってあげろ, 知ってあげよ",
      "Ageru (Volitional)": "知ってあげよう, 知ってあげようう",
      "Ageru (Te)": "知ってあげて",
      "Ageru (Ta)": "知ってあげた",
      "Ageru (Tara)": "知ってあげたら",
      "Ageru (Tari)": "知ってあげたり",
      "Ageru (Zu)": "知ってあげ, 知ってあげず",
      "Sashiageru (Negative)": "知って差し上げ, 知って差し上げない, 知ってさしあげ, 知ってさしあげない",
      "Sashiageru (Conjunctive)": "知って差し上げ, 知って差し上げます, 知ってさしあげ, 知ってさしあげます",
      "Sashiageru (Dictionary)": "知って差し上げる, 知ってさしあげる",
      "Sashiageru (Conditional)": "知って差し上げれ, 知って差し上げれば, 知ってさしあげれ, 知ってさしあげれば",
      "Sashiageru (Imperative)": "知って差し上げろ, 知って差し上げよ, 知ってさしあげろ, 知ってさしあげよ",
      "Sashiageru (Volitional)": "知って差し上げよう, 知って差し上げようう, 知ってさしあげよう, 知ってさしあげようう",
      "Sashiageru (Te)": "知って差し上げて, 知ってさしあげて",
      "Sashiageru (Ta)": "知って差し上げた, 知ってさしあげた",
      "Sashiageru (Tara)": "知って差し上げたら, 知ってさしあげたら",
      "Sashiageru (Tari)": "知って差し上げたり, 知ってさしあげたり",
      "Sashiageru (Zu)": "知って差し上げ, 知って差し上げず, 知ってさしあげ, 知ってさしあげず",
      "Yaru (Negative)": "知ってやら, 知ってやらない",
      "Yaru (Conjunctive)": "知ってやり, 知ってやります",
      "Yaru (Dictionary)": "知ってやる",
      "Yaru (Conditional)": "知ってやれ, 知ってやれば",
      "Yaru (Imperative)": "知ってやれ",
      "Yaru (Volitional)": "知ってやろ, 知ってやろう",
      "Yaru (Te)": "知ってやって",
      "Yaru (Ta)": "知ってやった",
      "Yaru (Tara)": "知ってやったら",
      "Yaru (Tari)": "知ってやったり",
      "Yaru (Zu)": "知ってやら, 知ってやらず",
      "Morau (Negative)": "知ってもらわ, 知ってもらわない",
      "Morau (Conjunctive)": "知ってもらい, 知ってもらいます",
      "Morau (Dictionary)": "知ってもらう",
      "Morau (Conditional)": "知ってもらえ, 知ってもらえば",
      "Morau (Imperative)": "知ってもらえ",
      "Morau (Volitional)": "知ってもらお, 知ってもらおう",
      "Morau (Te)": "知ってもらって",
      "Morau (Ta)": "知ってもらった",
      "Morau (Tara)": "知ってもらったら",
      "Morau (Tari)": "知ってもらったり",
      "Morau (Zu)": "知ってもらわ, 知ってもらわず",
      "Itadaku (Negative)": "知っていただか, 知っていただかない",
      "Itadaku (Conjunctive)": "知っていただき, 知っていただきます",
      "Itadaku (Dictionary)": "知っていただく",
      "Itadaku (Conditional)": "知っていただけ, 知っていただけば",
      "Itadaku (Imperative)": "知っていただけ",
      "Itadaku (Volitional)": "知っていただこ, 知っていただこう",
      "Itadaku (Te)": "知っていただいて",
      "Itadaku (Ta)": "知っていただいた",
      "Itadaku (Tara)": "知っていただいたら",
      "Itadaku (Tari)": "知っていただいたり",
      "Itadaku (Zu)": "知っていただか, 知っていただかず",
      "TeIru (Negative)": "知ってい, 知っていない, 知って, 知ってない",
      "TeIru (Conjunctive)": "知ってい, 知っています, 知って, 知ってます",
      "TeIru (Dictionary)": "知っている, 知ってる",
      "TeIru (Conditional)": "知っていれ, 知っていれば, 知ってれ, 知ってれば",
      "TeIru (Imperative)": "知っていろ, 知っていよ, 知ってろ, 知ってよ",
      "TeIru (Volitional)": "知っていよう, 知っていようう, 知ってよう, 知ってようう",
      "TeIru (Te)": "知っていて, 知ってて",
      "TeIru (Ta)": "知っていた, 知ってた",
      "TeIru (Tara)": "知っていたら, 知ってたら",
      "TeIru (Tari)": "知っていたり, 知ってたり",
      "TeIru (Zu)": "知ってい, 知っていず, 知って, 知ってず",
      "TeAru (Negative)": "知ってあら, 知ってあらない",
      "TeAru (Conjunctive)": "知ってあり, 知ってあります",
      "TeAru (Dictionary)": "知ってある",
      "TeAru (Conditional)": "知ってあれ, 知ってあれば",
      "TeAru (Imperative)": "知ってあれ",
      "TeAru (Volitional)": "知ってあろ, 知ってあろう",
      "TeAru (Te)": "知ってあって",
      "TeAru (Ta)": "知ってあった",
      "TeAru (Tara)": "知ってあったら",
      "TeAru (Tari)": "知ってあったり",
      "TeAru (Zu)": "知ってあら, 知ってあらず",
      "Miru (Negative)": "知ってみ, 知ってみない",
      "Miru (Conjunctive)": "知ってみ, 知ってみます",
      "Miru (Dictionary)": "知ってみる",
      "Miru (Conditional)": "知ってみれ, 知ってみれば",
      "Miru (Imperative)": "知ってみろ, 知ってみよ",
      "Miru (Volitional)": "知ってみよう, 知ってみようう",
      "Miru (Te)": "知ってみて",
      "Miru (Ta)": "知ってみた",
      "Miru (Tara)": "知ってみたら",
      "Miru (Tari)": "知ってみたり",
      "Miru (Zu)": "知ってみ, 知ってみず",
      "Kureru (Negative)": "知ってくれ, 知ってくれない",
      "Kureru (Conjunctive)": "知ってくれ, 知ってくれます",
      "Kureru (Dictionary)": "知ってくれる",
      "Kureru (Conditional)": "知ってくれれ, 知ってくれれば",
      "Kureru (Imperative)": "知ってくれろ, 知ってくれよ",
      "Kureru (Volitional)": "知ってくれよう, 知ってくれようう",
      "Kureru (Te)": "知ってくれて",
      "Kureru (Ta)": "知ってくれた",
      "Kureru (Tara)": "知ってくれたら",
      "Kureru (Tari)": "知ってくれたり",
      "Kureru (Zu)": "知ってくれ, 知ってくれず",
      "Kudasaru (Conjunctive)": "知ってください, 知ってくださいます",
      "Kudasaru (Dictionary)": "知ってくださる",
      "Iku (Negative)": "知っていか, 知っていかない",
      "Iku (Conjunctive)": "知っていき, 知っていきます",
      "Iku (Dictionary)": "知っていく",
      "Iku (Conditional)": "知っていけ, 知っていけば",
      "Iku (Imperative)": "知っていけ",
      "Iku (Volitional)": "知っていこ, 知っていこう",
      "Iku (Te)": "知っていいて",
      "Iku (Ta)": "知っていいた",
      "Iku (Tara)": "知っていいたら",
      "Iku (Tari)": "知っていいたり",
      "Iku (Zu)": "知っていか, 知っていかず",
      "Kuru (Negative)": "知ってこ, 知ってこない",
      "Kuru (Conjunctive)": "知ってき, 知ってきます",
      "Kuru (Dictionary)": "知ってくる",
      "Kuru (Conditional)": "知ってくれ, 知ってくれば",
      "Kuru (Imperative)": "知ってこい",
      "Kuru (Volitional)": "知ってこよう, 知ってこようう",
      "Kuru (Te)": "知ってきて",
      "Kuru (Ta)": "知ってきた",
      "Kuru (Tara)": "知ってきたら",
      "Kuru (Tari)": "知ってきたり",
      "Kuru (Zu)": "知ってこ, 知ってこず",
      "Oku (Negative)": "知っておか, 知っておかない, 知っとか, 知っとかない",
      "Oku (Conjunctive)": "知っておき, 知っておきます, 知っとき, 知っときます",
      "Oku (Dictionary)": "知っておく, 知っとく",
      "Oku (Conditional)": "知っておけ, 知っておけば, 知っとけ, 知っとけば",
      "Oku (Imperative)": "知っておけ, 知っとけ",
      "Oku (Volitional)": "知っておこ, 知っておこう, 知っとこ, 知っとこう",
      "Oku (Te)": "知っておいて, 知っといて",
      "Oku (Ta)": "知っておいた, 知っといた",
      "Oku (Tara)": "知っておいたら, 知っといたら",
      "Oku (Tari)": "知っておいたり, 知っといたり",
      "Oku (Zu)": "知っておか, 知っておかず, 知っとか, 知っとかず",
      "Shimau (Negative)": "知ってしまわ, 知ってしまわない, 知っちゃわ, 知っちゃわない, 知っちまわ, 知っちまわない",
      "Shimau (Conjunctive)": "知ってしまい, 知ってしまいます, 知っちゃい, 知っちゃいます, 知っちまい, 知っちまいます",
      "Shimau (Dictionary)": "知ってしまう, 知っちゃう, 知っちまう",
      "Shimau (Conditional)": "知ってしまえ, 知ってしまえば, 知っちゃえ, 知っちゃえば, 知っちまえ, 知っちまえば",
      "Shimau (Imperative)": "知ってしまえ, 知っちゃえ, 知っちまえ",
      "Shimau (Volitional)": "知ってしまお, 知ってしまおう, 知っちゃお, 知っちゃおう, 知っちまお, 知っちまおう",
      "Shimau (Te)": "知ってしまって, 知っちゃって, 知っちまって",
      "Shimau (Ta)": "知ってしまった, 知っちゃった, 知っちまった",
      "Shimau (Tara)": "知ってしまったら, 知っちゃったら, 知っちまったら",
      "Shimau (Tari)": "知ってしまったり, 知っちゃったり, 知っちまったり",
      "Shimau (Zu)": "知ってしまわ, 知ってしまわず, 知っちゃわ, 知っちゃわず, 知っちまわ, 知っちまわず"
    }
  }
]